【裁判字號】    90,聲再更(一),20
【裁判日期】    901015
【裁判案由】    聲請再審
【裁判全文】
臺灣高等法院刑事裁定                        九十年度聲再更 (一)字第二號
    再審聲請人  甲○○
    即受判決人
右聲請人因誣告等案件，對於本院中華民國七十五年三月十七日七十四年度上訴字第
二○八七號第二審確定判決，及最高法院中華民國七十五年八月二十二日七十五年度
台上字第四四五六號第三審判決，聲請再審，經最高法院裁定發回，本院裁定如左：
    主  文
本件關於誣告部分再審之聲請駁回。
    理  由
一、聲請意旨略稱：「為被告甲○○誣告等罪，不服臺灣高等法院七十五年三月十七
    日七十四年度上訴字第二○八七號第二審確定判決及最高法院中華民國七十五年
    八月二十二日七十五年度台上字第四四五六號第三審確定判決，依刑事訴訟法第
    四百二十條第一項第一、二、三、五、六款等規定聲請再審。(一)、公用事證記述
    林炳雄檢察官審理甲○○申告邱傳褔、邱傳華、黃宗裕、林月枝、王淑村案件如
    何吃案和濫權不起訴瀆職罪及主動偵辦甲○○誣告等罪具體範罪事證（提出資料
    頁碼自本院卷第八頁至第一０五頁，包括事證統計表、目錄、附件事證、合作金
    庫送金簿存根、往來對帳單、支票撤銷付款委託書、掛失止付通知書、遺失票據
    申報書、剪報、本台北市政府警察局函、臺南縣警察局簡便行文表、臺灣省警務
    處簡便行文表、臺北縣警察局書函、臺北市政府警察局古亭分局書函、臺北市政
    府地政處書函、邱傳福名片、臺北市政府建設局第一科證明案簡復表、經濟部商
    業司函、存證信函、土地抵押權設定契約書、臺北縣板橋地政事務所函、他項權
    利證明書、土地登記簿謄本、戶口名簿、房屋租賃契約書、聲請狀、退票理由單
    、筆錄、合作金庫存戶領用票據狀態查詢單、臺北北市政府建設局第一科簡復表
    、B、C、D公用事證、小檔案、E原案偵審更詳細資料、起訴書、不起訴書、上訴
    書等）。(二)、公用事證記述葉勝利法官判決甲○○無罪，是正確（提出公用事證
    、判決書、附件事證）。(三)、公用事證係記述七十四年度上訴字第二０八七號判
    決枉法判決甲○○誣告等罪，甲○○委請律師閱卷閱不到，顯有故意隱匿證據之
    嫌（提出公用事證、判決書、自撰書類等）。(四)、公用事證細記述鐘革檢察官如
    何違反向最高法院提起上訴之涉案具體事證（提出答辯書）。(五)、公用事證係記
    述原案第三審法官違法判決具體事證（提出最高院判決、自撰書類等）、(六)、公
    用事證係記述甲○○聲請板橋檢察署提出偵訊筆錄，記述甲○○與邱傳福間有以
    現金交換甲○○同額支票情事，顯係最高法院法官們偽造公文書，且委請律師閱
    卷閱不到資料，顯有故意湮滅證據（提出板橋地檢署函）、(七)、公用事證係記述
    板橋檢察署回答甲○○聲請狀資料，但委請律師閱卷閱不到資料，顯有故意湮滅
    證據（提出板橋地檢署函）。(八)、公用事證係記述甲○○委請律師閱卷閱不到資
    料，顯有故意湮滅證據（提出板橋地檢署函、起訴書、不起訴處分書、判決一頁
    、聲請狀、裁定、最高法院書記廳函、委任狀、閱卷聲請狀、臺北地檢署書記處
    函、板橋地檢署函、七十四年度偵字第一六二八號與第二二０七號卷卷面、一頁
    判決）。(九)、依刑事訴訟法第四百二十條第一項第一、二、三、五、六款等規定
    聲請再審理由，依第一款部分，由以上公用事證可知最高法院判決記述：「以甲
    ○○曾於偵審中供認借與（註應是換票），邱傳福二十多張支票（註：應是陸續
    分批共有二十多張支票）」等與事實不符，係原案第二審、第三審法官偽造。依
    第二款之理由，原判決憑甲○○申告之被告邱傳福等人虛偽證言，作為判決甲○
    ○誣告之罪，顯有故意嚴重之犯法，詳細請閱公用事證。依第三款聲請再審理由
    為，甲○○申告邱傳福等人絕無捏造事實申告他人之誣告罪嫌，詳情請閱公用事
    證。依第五款提起再審理由，由公用事證可知參與判決推事、檢察官因該案犯職
    務上之罪。依第六款聲請再審理由為甲○○提出二十多項事證申告邱傳福等五人
    涉多項罪嫌，但委託律師閱卷閱不到，可為本案發現之確實新證據，更詳資料，
    請閱公用事證。(十)、由上公用事證可知甲○○依依刑事訴訟法第四百二十條第一
    項第一、二、三、五、六款等規定聲請再審，顯有十足理由」。
二、按「有罪之判決確定後，有左列情形之一者，為受判決人之利益，得聲請再審︰
    一原判決所憑之證物已證明其為偽造或變造者。二原判決所憑之證言、鑑定或通
    譯已證明其為虛偽者。三受有罪判決之人，已證明其係被誣告者。四原判決所憑
    之通常法院或特別法院之裁判已經確定裁判變更者。五參與原判決或前審判決或
    判決前所行調查之推事，或參與偵查或起訴之檢察官，因該案件犯職務上之罪已
    經證明者。六因發現確實之新證據，足認受有罪判決之人應受無罪、免訴、免刑
    或輕於原判決所認罪名之判決者。前項第一款至第三款及第五款情形之證明，以
    經判決確定，或其刑事訴訟不能開始或續行非因證據不足者為限，得聲請再審」
    。又「法院認為無再審理由者，應以裁定駁回之。經前項裁定後，不得更以同一
    原因聲請再審」。刑事訴訟法第四百二十條、第四百三十四條分別定有明文。
三、次按因發見確實之新證據，足認受有罪判決之人應受無罪之判決者得聲請再審，
    固為刑事訴訟法第四百二十條第一項第六款所明定。惟查：(一)、前所謂發見新證
    據，係指該證據當時已經存在，為法院及當事人所不及知，不及調查斟酌，至其
    後始行發見，且就證據本身形式上觀察，固不以絕對不須經過調查程序為條件，
    但必須顯然可認為足以動搖原有罪確定判決，而為受判決人無罪、免訴、免刑或
    輕於原判決所認罪名之判決者為限。此受理聲請再審之最後事實審法院，應就聲
    請再審理由之所謂「新證據」，是否具備事實審判決前已經存在，為法院、當事
    人所不知，事後方行發見之「嶄新性」，及顯然可認足以動搖原有罪確定判決，
    應為無罪、免訴、免刑或輕於原判決罪名之「顯然性」二要件，加以審查，為判
    斷應否准予開始再審之準據（八十五年度台抗字第三０八號裁定）。(二)、次查此
    所謂「確實之新證據」，係指其證據之本身在客觀上可認為真實，勿須經過調查
    ，即足以動搖原判決，使受刑人得受有利之裁判者而言，若在客觀上就其之真實
    性為如何，尚欠明瞭，非經相當之調查，不能辨其真偽，即與確實新證據之「確
    實」含義不符，自難據為聲請再審之理由（七十年度台抗字第一六一號裁定）。
    (三)、又若判決前已經當事人提出或聲請調查之證據，經原法院捨棄不採者，即非
    該條款所謂發見之新證據，不得據為聲請再審之原因（七十七年度台抗字第五十
    五號裁定）。(四)、刑事訴訟法第四百十三條第一項第六款所謂確實之新證據，固
    非以絕對不須經過調查程序為條件，但必須可認為確實足以動搖原確定判決而為
    受判決人有利之判決者為限，倘受判決人因對有利之主張為原確定判決所不採，
    事後任意由人出一證明書，證明受判決人前次所為有利之主張，係屬實在，憑以
    聲請再審，此項證據既非判決後所發見，又非不須調查之確定新證據，顯然不足
    以使原確定判決發生動搖，即難據以開始再審（四十九年度台抗字第七二號判例
    ）。(五)、「查原確定判決之事實法院，即原審法院，係於民國七十八年三月八日
    判決。而抗告意旨所謂之新證據，即上開鑑測圖，則分別於七十八年五月十二日
    及七十八年十月十四日鑑測。其鑑測結果，係屬實施鑑測當時存在之現場情形。
    而非原確定判決判決前所存在之情況，要非原確定判決判決前已存在之證據甚明
    。自不得據以聲請再審（七十九年度台抗字第六七號）。(六)、刑事訴訟法第四百
    二十條第一項第六款所謂確實之新證據，固非以絕對不須經過調查程序為條件，
    但必須認為確實足以動搖原確定判決而為受判決人有利之判決者，始足當之。倘
    受判決人因對於有利之主張為原確定判決所不採，事後任意由人出具證明書，證
    明受判決人前次所為有利主張係屬實在，憑以聲請再審，此項證據既非判決後所
    發見，又非不須調查之確實新證據，顯然不足以使原確定判決發生動搖，即難據
    以開始再審（七十八年度台抗字第四０九號）。(七)、依刑事訴訟法第四百二十條
    第一項第六款規定，因發見確實之新證據而為受判決人之利益，聲請再審者，以
    該判決係實體上為有罪且已確定者為限（七十二年度台抗字第二七０號判例）。
    (八)、刑事訴訟法第四百十三條第一項第六款所謂確實之新證據，固非以絕對不須
    經過調查程序為條件，但必須可認為確實足以動搖原確定判決而為受判決人有利
    之判決者為限，倘受判決人因對有利之主張為原審所不採，事後提出證明，以圖
    證實在原審前所為有利之主張為真實，據以聲請再審，該項證據既非判決後所發
    見，顯難憑以聲請再審（五十年度台抗字第一０四號）。綜上所述，刑事訴訟法
    第四百二十條第一項第六款所謂發見新證據，係指該證據當於事實審法院判決前
    已經存在，為法院及當事人所不知及調查斟酌，而於判決事後始經發見者而言，
    該證據之成立並非在判決確定之後始成立，且該證據必須毋須經調查程序，或經
    原法院不採者，並顯然可認為確實足以動搖原確定判決，而為受判決人有利之判
    決者為限。
四、本件聲請人前後就本院中華民國七十五年三月十七日七十四年度上訴字第二○八
    七號第二審確定判決，及最高法院中華民國七十五年八月二十二日七十五年度台
    上字第四四五六號第三審判決，聲請再審，共有：(一)、八四年度聲再字第六六三
    號。(二)、八五年度聲再字第五六號。(三)、八五年度聲再字第四三七號。(四)、八六
    年度聲再字第三四九號。(五)、八六年度聲再更一字第一號。(六)、八六年度聲再更
    一字第一０號。(七)、八七年度聲再字第一九七號。(八)、八七年度聲再字第四八五
    號。(九)、八七年度聲再字第八三五號。(十)、八八年度聲再字第一三六號。(十一)、八
    八年度聲再字第六八四號。(十二)、八九年度聲再字第三六八號。(十三)、八九年度聲再
    更一字第三號。(十四)、八九年度聲再更一字第一五號。(十五)、九０年度聲再字第一六
    九號，此有本院前案紀錄表在卷可查，其主要各次裁定內容分別為：
(一)、八十四年度聲再字第六六三號：「一、聲請意旨略以：最高法院中華民國七十五
    年八月廿二日，七十五年度台上字第四四五六號案件，因發現原判決所憑之證言
    、證物為偽證、偽造之新證據等情，聲請再審。二、按刑事訴訟法第四百廿條第
    一項第一款所謂原判決所憑之證物已證明為偽造或變造者，除已經證明確定判決
    證明為偽造或變造者外，必須有相當證據足以證明其為偽造或變造，始屬相符。
    經查聲請人於原案偵查、審理中對於曾借與邱傳福廿多張支票，並曾簽發七一七
    五三、七一七六五號二張支票向邱傳華、黃宗裕借款等情坦承不諱，核與邱傳福
    、邱傳華、黃宗裕指述情節相符，且有抵押權設定契約書、他項權利證明書、對
    帳單等附原審卷可稽，但查聲請人所謂：「伊之卅一張支票係被邱傳福所竊取，
    再轉交乃兄邱傳華向黃宗裕詐款及向黃秀娥詐欺四十萬元.... 」等情業經原確
    定判決認定無非憑空杜撰之詞，聲請人所提證據，均經原確定判決斟酌，其未能
    提出相當確切之證據足以證明有所謂原判決所憑之證言、證物為偽證、偽造之新
    證據，自與聲請再審之要件相當，揆之首揭說明，自不得據以聲請再審，其聲請
    應予駁回」。
(二)、八十五年度聲再字第五六號：「一、聲請意旨略以：最高法院中華民國七十五年
    八月廿二日，七十五年度台上字第四四五六號案件，因發現原判決所憑之證人林
    月枝、黃宗裕之證言前後不同，同案被告邱傳褔之陳述純屬任意編造，而被告從
    未承認曾借支票予邱傳褔，如筆錄上有此記載應屬誤寫，且偵查筆錄有將邱傳褔
    誤載為邱新褔之錯誤為此提起再審等語。二、查本件再審聲請人僅具狀陳明聲請
    再審之理由，對其係依刑事訴訟法第四百二十條第一項何款規定聲請再審，於聲
    請狀內並未表明，惟據其再審聲請狀所載之內容觀之，其應係依刑事訴訟法第四
    百二十條第一項第一、二、六款規定（即原判決所憑之證物為偽造、證言為虛偽
    、發見新證據）聲請再審，合先敘明。三、按經以再審無理由裁定駁回後，不得
    更以同一原因聲請再審，刑事訴訟法第四百三十四條著有明文，而同法第四百二
    十條第一項第一、二款所謂原判決所憑之證物已證明為偽造或變造或證言為虛偽
    者，除已經確定判決證明該證據為偽造、變造或證人之證人為虛偽者外，必須有
    相當證據足以證明其為偽造或變造，始屬相符；而以同法條第一項第六款所稱之
    新證據，應以該新證據足使受判決人應受無罪、免刑、免訴或輕於原判決所認定
    之罪名者為限。經查聲請人就同案被告邱傳褔、邱傳華、證人黃宗裕、林月枝之
    陳述前後矛盾乙事，已於八十四年九月二十三日以之為再審理由向本院聲請再審
    ，經本院於同年十月十二日以其再審為無理由，予以裁定駁回，經聲請人提起抗
    告後，復經最高法院駁回其抗告而確定，業經本院依職權調閱本院八十四年聲再
    字第六三三號刑事卷宗核閱無訛，聲請人於本院以實體上無理由駁回其再審之聲
    請後，復以同一理由（即林月枝、黃宗裕之證言前不同，邱傳褔之陳述為虛妄等
    ）聲請再審，揆諸前開法條規定，其此部分再審之聲請，顯屬程序上違背規定，
    應以裁定駁回之；至其其他聲請再審之事由，經查被告（即再審聲請人）於原案
    偵查、審理中對於曾借與邱傳福廿多張支票，並曾簽發七一七五三、七一七六五
    號二張支票向邱傳華、黃宗裕借款等情坦承不諱，核與邱傳福、邱傳華、黃宗裕
    指述情節相符，且有抵押權設定契約書、他項權利證明書、對帳單等附原審卷可
    稽，聲請人空言主張該筆錄為虛偽，自非有理由，又查聲請人所謂：「伊之卅一
    張支票係被邱傳福所竊取，再轉交乃兄邱傳華向黃宗裕詐款及向黃秀娥詐欺四十
    萬元.... 」等情，業經原確定判決認定無非憑空杜撰之詞，聲請人所提證據，
    均經原確定判決斟酌，其又未能提出相當確切之證據足以證明有所謂原判決所憑
    筆錄（即證物）為偽造或原判決所憑之其他證言、證物有虛偽之情事，其徒以不
    可能無故將支票借予邱傳褔為由，主張原判決有得聲請再審之事由，並無可取；
    另該案之檢察官偵訊筆錄即令將邱傳褔誤繕為邱新褔，惟查該案之關係人僅有邱
    傳褔，並無邱新褔其人，該項筆錄顯然之誤繕，已難認屬得據之聲請再審之新證
    據，且該項誤繕亦不足使被告受無罪或輕於原判決所認定罪名之判決，是聲請人
    其餘聲請再審之事由，亦與得聲請再審之情形有間，其聲請應予駁回」。
(三)、八十五年度聲再字第四三七號：「一、聲請意旨略以：(一)再審聲請人即受判決人
    甲○○因誣告等案件，於七十五年一月十七日經鈞院以七十四年度上訴字第二０
    八七號刑事判決判處有期徒刑三月，拘役四十日、罰金七萬五千銀元，復經最高
    法院於七十五年八月二十二日以七十五年度台上字第四四五六號刑事判決駁回上
    訴確定在案。(二)聲請人雖曾與邱傳間有二十多張支票來往，但與本案被竊之支票
    無關，邱傳福竊走聲請人之支票為真實，然鈞院及最高法院竟依誣告罪及違反票
    據法等罪判處聲請人罪刑，顯有不當，因而依刑事訴訟法第四百二十條第一項第
    一、二、三、五、六款及第四百二十二條第一款聲請再審。二、按原判決所憑之
    證物已證明其為偽造或變造者；原判決所憑之證言、鑑定或通譯已證明其為虛偽
    者；受有罪判決之人已證明其係被誣告者；參與原判決或前審判決或判決前所行
    調查之推事，或參與偵查或起訴之檢察官因該案件犯職務上之罪已經證明者，得
    為受判決人利益，聲請再審，刑事訴訟法第四百二十條第一項第一、二、三、五
    款定有明文。本件聲請人並未提出證據足以證明原判決所憑之證據為偽造或變造
    ；亦無法證明原判決所憑之證言、鑑定或通譯為虛偽，且無法證明其係被誣告；
    亦無證據證明參與原判決之審偵人員因該案件犯職務上之罪，故核與刑事訴訟法
    第四百二十條第一項第一、二、三、五款之再審要件不合，尚難准許。三、按刑
    事訴訟法第四百二十條第一項第六款所謂發現確實之新證據，係指該證據從形式
    上觀之，無顯然之瑕疵，毌須經過調查，可認為足以動搖原確定判決，且須在最
    後事實審法院判決前已存在，而為法院或當事人所不知，致未及提出，或雖知而
    不能提出者而言。聲請人所指之事證，原確定判決內均已加審酌，而且無法動搖
    原確定判決，故其聲請無理由」。
(四)、八十六年度聲再字第三四九號：「按聲請再審，應以再審書狀敘述理由附具原判
    決之繕本及證據，提出於原審管轄法院為之，刑事訴訟法第四百廿九條定有明文
    。本件聲請人因偽造文書等案件，對於最高法院中華民國七十五年八月二十一日
    所為七十五年度台上字第四四五六號確定判決，聲請再審，未據附具證據。其聲
    請再審之程序，顯有違背規定，應予駁回」。
(五)、八十六年度聲再更(一)字第一號：「一、聲請意旨略以：再審聲請人即受判決人甲
    ○○因誣告案件，於七十五年一月十七日經鈞院以七十四年度上訴字第二０八七
    號刑事判決判處有期徒刑三月，復經最高法院於七十五年八月二十二日以七十五
    年度台上字第四四五六號刑事判決駁回上訴確定在案。惟聲請人雖曾與邱傳間有
    二十多張支票來往，但與本案被竊之支票無關，邱傳福竊走聲請人之支票為真實
    ，然鈞院及最高法院竟依誣告罪判處聲請人罪刑，顯有不當，因而依刑事訴訟法
    第四百二十條第一項第一、二、三、五、六款及第四百二十二條第一款聲請再審
    。二、按經以再審無理由裁定駁回後，不得更以同一原因聲請再審，刑事訴訟法
    第四百三十四條著有明文，經查聲請人就同案被告邱傳褔、邱傳華、證人黃宗裕
    、林月枝之陳述前後矛盾以及檢附臺灣省合作金庫支票存款送金簿存根（帳號八
    三六一一）、支票往來對帳單、林月枝等聲請拍賣扺押物之證物、土地建築物抵
    押權設定契約書，分別依刑事訴訟法第四百二十條第一項第一、二、六款聲請再
    審部分，業經本院以其再審為無理由分別於八十四年十月十二日以八十四年聲再
    字第六三三號及八十五年一月三十日以八十五年聲再字第五六號裁定駁回其再審
    之聲請，並確定在案，並經本院依職權調閱上開刑事卷宗核閱無訛，聲請人於本
    院以實體上無理由駁回其再審之聲請後，復以同一理由聲請再審，揆諸前開法條
    規定，其此部分再審之聲請，顯屬程序上違背規定，應以裁定駁回之。三、另案
    受有罪判決之人已證明其係被誣告者；參與原判決或前審判決或判決前所行調查
    之推事，或參與偵查或起訴之檢察官因該案件犯職務上之罪已經證明者，得為受
    判決人利益，聲請再審，刑事訴訟法第四百二十條第一項第三、五款定有明文。
    本件聲請人並未提出證據足以證明聲請人係被誣告；亦無證據證明參與原判決之
    審偵人員因該案件犯職務上之罪，故核與刑事訴訟法第四百二十條第一項第三、
    五款之再審要件不合，尚難准許。四、又按刑事訴訟法第四百二十條第一項第六
    款所謂發現確實之新證據，係指該證據從形式上觀之，無顯然之瑕疵，毌須經過
    調查，可認為足以動搖原確定判決，且須在最後事實審法院判決前已存在，而為
    法院或當事人所不知，致未及提出，或雖知而不能提出者而言。聲請人所提臺灣
    板橋地方法院檢察官八十二年十二月廿九日板檢銅忠字第六四六六號（應為六四
    六六四號）函，並不足以動搖原確定判決，而七十四年偵字第一六二八、二二０
    七、二二九八號起訴書、黃宗裕致聲請人之存證信函及聲請人致邱傳褔之存證信
    函等則為原確定判決已審酌者，且無法動搖原確定判決，聲請人依刑事訴訟法第
    四百二十條第一項第六款聲請再審難謂有理由」。
(六)、八十六年度聲再(一)字第一０號：「按聲請再審應以再審書狀敘述理由，附具原判
    決之繕本及證據，提出於管轄法院為之，刑事訴訟法第四百二十九條定有明文。
    本件聲請人因偽造文書等案件，對於最高法院中華民國七十五年八月二十一日所
    為七十五年台上字第四四五六號確定判決聲請再審，雖於再審聲請狀後製作證物
    資料統計表一份，盧陳所提證據之名稱（詳見前審卷第四十一頁），然查該證物
    資料僅有名稱，並未附送具體之證據，本院無從審酌其聲請再審是否合乎刑事訴
    訟法第四百二十條第一、二、三、五、六款之規定，其聲請再審之程序違背規定
    」。
(七)、八十七年度聲再字第一九七號：「一、聲請意旨略以：再審聲請人即受判決人甲
    ○○因誣告案件，於七十五年一月十七日經鈞院以七十四年度上訴字第二０八七
    號刑事判決判處有期徒刑三月，復經最高法院於七十五年八月廿二日以七十五年
    度台上字第四四五六號刑事判決駁回上訴確定在案，惟聲請人雖與邱傳福間有二
    十多張支票來往，但與本案被竊支票無關，邱傳福竊取聲請人之支票為真實，然
    鈞院及最高法院卻仍依誣告罪判處聲請人罪刑，殊有不當，而承辦本案之檢察官
    及法官則有職之罪嫌，因此依刑事訴訟法第四百二十條第一項第一、二、三、
    五、六款之規定聲請再審云云。二、按經以再審無理由裁定駁回後，不得更以同
    一原因聲請再審，刑事訴訟法第四百三十四條著有明文。經查本件聲請所舉聲請
    再審之理由，案經本院以其再審為無理由，分別於八十四年十月十二日以八十四
    年聲再字第六三三號、八十五年一月卅一日以八十五年聲再字第五六號及八十六
    年三月十四日以八十六年度聲再更(一)字第一號裁定駁回其再審之聲請，並均確定
    在案，經本院依職權調閱上開刑事卷宗，核閱該卷證資料無訛，亦有上開案件之
    裁定正本附卷可憑，聲請人於本院以實體上無理由駁回其再審之聲請後，復以同
    一理由聲請再審，揆之首開法條規定，其聲請自非合法，應予駁回」。
(八)、八十七年度聲再字第四八五號：「一、聲請意旨略以：再審聲請人即受判決人甲
    ○○因誣告案件，於七十五年一月十七日經鈞院以七十四年度上訴字第二０八七
    號刑事判決判處有期徒刑三月，復經最高法院於七十五年八月廿二日以七十五年
    度台上字第四四五六號刑事判決駁回上訴確定在案，惟聲請人雖與邱傳福間有二
    十多張支票來往，但與本案被竊支票無關，邱傳福竊取聲請人之支票為真實，然
    鈞院及最高法院卻仍採信邱傳福等人虛偽證言依誣告罪判處聲請人罪刑，殊有不
    當，而承辦本案之檢察官及法官偽造不實筆錄湮滅事證，枉法濫權則有職之罪
    嫌，因此依刑事訴訟法第四百二十條第一項第一、二、三、五、六款之規定聲請
    再審云云。二、按經以再審無理由裁定駁回後，不得更以同一原因聲請再審，刑
    事訴訟法第四百三十四條著有明文。經查本件聲請所舉聲請再審之理由，案經本
    院以其再審為無理由，分別於八十四年十月十二日以八十四年聲再字第六三三號
    、八十五年一月卅一日以八十五年聲再字第五六號及八十六年三月十四日以八十
    六年度聲再更(一)字第一號裁定駁回其再審之聲請，並均確定在案，有上開案件之
    裁定正本附卷可憑，聲請人於本院以實體上無理由駁回其再審之聲請後，復以同
    一理由聲請再審，揆之首開法條規定，其聲請自非合法，應予駁回」。
(九)、八十七年度聲再字第八三五號：「一、聲請意旨略以：再審聲請人即受判決人甲
    ○○因誣告案件，於七十五年一月十七日經鈞院以七十四年度上訴字第二０八七
    號刑事判決判處有期徒刑三月，復經最高法院於七十五年八月二十二日以七十五
    年度台上字第四四五六號刑事判決駁回上訴確定在案。惟查：(一)被告未曾在該案
    件偵查及審理時承認曾借予邱傳福二十餘張支票，然判決卻以被告承認借二十餘
    張支票予邱傳福做為判決被告犯誣告罪之證據；又判決所稱偵審紀錄中關於被告
    承認簽發71753、71765號支票向邱傳華、黃宗裕借款，核與邱傳華、黃宗裕指述
    情節相符，暨原判決均以抵押權設定契約書、他項權利證明書、對帳單為被告借
    款依據，查均與事實不符。(二)被告於邱傳福竊取三十一張支票後，即於七十三年
    十二月三十一日向合作金庫掛失並向各警察局報案，且被告迭於偵審中指訴邱傳
    福竊取三十一張支票並向他人詐欺，但檢察官並未對邱傳福、邱傳華、黃宗裕、
    林月枝、王淑青等詐欺、竊盜、偽造文書、偽造有價證券、收受贓物、偽證等行
    為起訴，又反指被告誣告，檢察官反將被告收押，且法院亦對被告判刑。爰依刑
    事訴訟法第四百二十條第一項第一、二、三、五、六款規定聲請再審。二、按經
    以再審無理由裁定駁回後，不得更以同一原因聲請再審，刑事訴訟法第四百三十
    四條著有明文，經查：(一)聲請人就同案被告邱傳褔、邱傳華、證人黃宗裕、林月
    枝之陳述前後矛盾以及檢附臺灣省合作金庫支票存款送金簿存根（帳號八三六一
    一）、支票往來對帳單、林月枝等聲請拍賣扺押物之證物、土地建築物抵押權設
    定契約書，分別依刑事訴訟法第四百二十條第一項第一、二、六款聲請再審部分
    ，查該再審事由，業經本院以其再審為無理由分別於八十四年十月十二日以八十
    四年聲再字第六三三號及八十五年一月三十日以八十五年聲再字第五六號裁定駁
    回其再審之聲請，並確定在案，且經本院八十六年度聲再更(一)字第一號案件調卷
    並以聲請人曾以同一理由聲請再審而駁回，並經本院依調閱上開刑事卷宗核閱無
    訛，聲請人於本院以實體上無理由駁回其再審之聲請後，復以同一理由聲請再審
    ，揆諸前開法條規定，其此部分再審之聲請，顯屬程序上違背規定，應以裁定駁
    回之。(二)聲請人雖指稱遭誣告，且原承辦檢察官法官有濫權並枉法判決情形而為
    聲請再審理由，然該部分業經本院八十六年度聲再更(一)字第一號案件，以無理由
    駁回，再經最高法院八十六年度台抗字第一五五號裁定駁回抗告而確定，業經本
    院依職權調閱該案件卷宗查明，亦有上開案件之裁定正本附卷可憑，聲請人於本
    院以實體上無理由駁回其再審之聲請後，復以同一理由聲請再審，揆之首開法條
 規定，其聲請自非合法，聲請應予駁回」。
(十)、八十八年度聲再字第一三六號：「一、聲請意旨略稱：「聲請人認原確定判決本
    院七十四年度上訴字第二０八七號（誣告及違反票據法）及最高法院七十五年度
    台上字第四四五六號有聲請再審理由，聲請人甲○○依刑事訴訟法第四百二十條
    第一項第一、二、三、五、六款等規定聲請再審，理由如下：(一)再審理由之一－
    第一款原判決所憑之證物已證明其為偽造或變造者，甲○○出庭時向原案偵查、
    審理稱：「邱傳福以現金交換甲○○支票陸續共有二十多張，均兌現，此部份甲
    ○○並無提出告訴邱傳福等人。但原審偵查、審理中卻偽造不實之筆錄（以甲○
    ○曾承認借與邱傳福二十多張支票」，做為判決甲○○誣告（及違反票據法）等
    罪，由此可證明，原判決所憑之證物已證明其為偽造或變造者無疑。註：更詳細
    之資料，請閱「公用事證NO1.NO2.更明」其證物，可證明其為偽造或變造者。(二)
    再審理由之二－第二款。原判決所憑之證言（邱傳福等五人），鑑定或通譯已證
    明其為虛偽者，邱傳福等五人為甲○○於七十四年二月四日提出告訴之被告其罪
    證確鑿，未被起訴，原案偵查已涉吃案，縱放、濫權等至明，已向各地監察院
    及檢察署提出陳訴、告發在案。因此，原案偵查、審理們，所憑之證言（邱傳華
    、邱傳福、黃宗裕之偽證言），已證明其為虛偽者。(三)再審理由之三－第三款。
    受有罪判決之人，已證明其係被誣告者：由六證物（附件事證資料統計表－甲○
    ○提供偵、審庭之證物），已證明甲○○係被原案偵查、審理們所濫權起訴，判
    決誣告者。(四)再審理由之四－第五款。參與原判決或前審判決或判決前所行調查
    之推事或參與偵查或起訴之檢察官因該案件犯職務上之罪已經證明者。本案甲○
    ○於民國七十四年二月四日告訴被告邱傳福等五人涉竊盜、詐欺、偽文、偽券、
    收贓、偽證等罪嫌，事證確明，但偵查庭並未制作起訴書偵辦，其已涉職務上之
    吃案、縱放、濫權至明，而偵審更偽造不實之筆錄起訴甲○○誣告罪更是濫權至
    明。台灣板橋地方法院檢察署民國七十四年三月五日七十四年偵字第一六二八、
    二二０七、二二九八號及台灣高等法院民國七十五年一月十七日七十四年度上訴
    字第二０八七號及最高法院民國七十五年八月二十二日七十五年度台上字第四四
    五六號等起訴書、判決書等資料，均可證明參與原判決或前審判決或判決前所行
    調查之推事或參與偵查起訴之檢察官因該案件犯職務上之罪已經證明者（更詳細
    之資料請閱「公用事證NO2.NO1.更明」。(五)再審理由之五－因發現確實之新證據
    足認受有罪判決之人，應受無罪免訴、免刑或輕於原判決所認罪名之判決者－由
    「公用事證NO2.NO1.之事證」即證明甲○○應受無罪之判決。二、按經以再審無
    理由裁定駁回後，不得更以同一原因聲請再審，刑事訴訟法第四百三十四條著有
    明文。經查本件聲請所舉聲請再審之理由，案經本院以其再審為無理由，分別於
    八十四年十月十二日以八十四年聲再字第六三三號、八十五年一月卅一日以八十
    五年聲再字第五六號及八十六年三月十四日以八十六年度聲再更(一)字第一號裁定
    駁回其再審之聲請，並均確定在案，有上開案件之裁定正本附卷可憑，聲請人於
    本院以實體上無理由駁回其再審之聲請後，復以同一理由聲請再審，揆之首開法
    條規定，其聲請自非合法，應予駁回」。
(十一)、八十八年度聲再字第六八四號：「一、聲請意旨略稱：「聲請人認原確定判決本
    院七十四年度上訴字第二０八七號（誣告及違反票據法）及最高法院七十五年度
    台上字第四四五六號有聲請再審理由，聲請人甲○○依刑事訴訟法第四百二十條
    第一項第一、二、三、五、六款等規定聲請再審，理由如下：(一)再審理由之一－
    第一款原判決所憑之證物已證明其為偽造或變造者，甲○○出庭時向原案偵查、
    審理稱：「邱傳福以現金交換甲○○支票陸續共有二十多張，均兌現，此部份甲
    ○○並無提出告訴邱傳福等人。但原審偵查、審理中卻偽造不實之筆錄（以甲○
    ○曾承認借與邱傳福二十多張支票」，做為判決甲○○誣告（及違反票據法）等
    罪，由此可證明，原判決所憑之證物已證明其為偽造或變造者無疑。註：更詳細
    之資料，請閱「公用事證NO1.NO2.更明」其證物，可證明其為偽造或變造者。(二)
    再審理由之二－第二款。原判決所憑之證言（邱傳福等五人），鑑定或通譯已證
    明其為虛偽者，邱傳福等五人為甲○○於七十四年二月四日提出告訴之被告其罪
    證確鑿，卻未被起訴，原案偵查已涉吃案，縱放、濫權等至明，已向各地監察院
    及檢察署提出陳訴、告發在案。因此，原案偵查、審理中，所憑之證言（邱傳華
    、邱傳福、黃宗裕之偽證言），已證明其為虛偽者。(三)再審理由之三－第三款。
    受有罪判決之人，已證明其係被誣告者：由六證物（附件事證資料統計表－甲○
    ○提供偵、審庭之證物），已證明甲○○係被原案偵查、審理們所濫權起訴，判
    決誣告者。(四)再審理由之四－第五款。參與原判決或前審判決或判決前所行調查
    之推事或參與偵查或起訴之檢察官因該案件犯職務上之罪已經證明者。本案甲○
    ○於民國七十四年二月四日告訴被告邱傳福等五人涉竊盜、詐欺、偽文、偽券、
    收贓、偽證等罪嫌，事證確明，但偵查庭並未制作起訴書偵辦，其已涉職務上之
    吃案、縱放、濫權至明，而偵審更偽造不實之筆錄起訴甲○○誣告罪更是濫權至
    明。台灣板橋地方法院檢察署民國七十四年三月五日七十四年偵字第一六二八、
    二二０七、二二九八號及台灣高等法院民國七十五年一月十七日七十四年度上訴
    字第二０八七號及最高法院民國七十五年八月二十二日七十五年度台上字第四四
    五六號等起訴書、判決書等資料，均可證明參與原判決或前審判決或判決前所行
    調查之推事或參與偵查起訴之檢察官因該案件犯職務上之罪已經證明者（更詳細
    之資料請閱「公用事證NO2.NO1.更明」。(五)再審理由之五－因發現確實之新證據
    足認受有罪判決之人，應受無罪免訴、免刑或輕於原判決所認罪名之判決者－由
    「公用事證NO2.NO1.之事證」即證明甲○○應受無罪之判決。二、按經以再審無
    理由裁定駁回後，不得更以同一原因聲請再審，刑事訴訟法第四百三十四條著有
    明文。經查本件聲請所舉聲請再審之理由，案經本院以其再審為無理由，分別於
    八十四年十月十二日以八十四年聲再字第六三三號、八十五年一月卅一日以八十
    五年聲再字第五六號、八十六年三月十四日以八十六年度聲再更(一)字第一號、八
    十七年二月十九日以八十六年度聲再更（一）字第一０號、八十七年四月二十二
    日以八十七年度聲再字第一九七號、八十七年七月二十九日以八十七年度聲再字
    第四八五號、八十七年十二月四日以八十七年度聲再字第八三五號、八十八年五
    月二十八日以八十八年度聲再字第一三六號裁定駁回其再審之聲請，並均確定在
    案，有上開案件之裁定正本附卷可憑，聲請人於本院以實體上無理由駁回其再審
    之聲請後，復以同一理由聲請再審，揆之首開法條規定，其聲請自非合法，應予
    駁回」。
(十二)、八十九年度聲再字第三六八號：「一、聲請意旨略以：(一)最高法院民國七十五年
    八月二十二日，七十五年度台上字第四四五六號刑事判決，關於上訴人甲○○誣
    告部分，業據甲○○於偵審中供認借與邱傳福二十多張支票等語，採為判決之依
    據。惟該偵審筆錄，係偽造不實。(二)原判決以甲○○對曾簽發７１７５３、７１
    ７６５等二張支票向邱傳華、黃宗裕借款等情，坦承不諱，核與邱傳福、邱傳華
    、黃宗裕指述情節相符等語，採為判決之依據。惟該三人之偵審筆錄，亦係偽造
    不實。(三)原判決以抵押權設定契約書、他項權利證明書、對帳單等部分資料，做
    為被告借款之依據。惟查該部分均與事實不符等情。爰依刑事訴訟法第四百二十
    條第一項第一、二、三、五、六款等規定聲請再審。二、按經以再審無理由裁定
    駁回後，不得更以同一原因聲請再審，刑事訴訟法第四百三十四條第二項著有明
    文。經查本件聲請所舉聲請再審之理由，業經本院以其再審為無理由，分別於八
    十四年十月十二日以八十四年聲再字第六三三號、八十五年一月卅一日以八十五
    年聲再字第五六號、八十六年三月十四日以八十六年度聲再更(一)字第一號、八十
    七年二月十九日以八十六年度聲再更（一）字第一０號、八十七年四月二十二日
    以八十七年度聲再字第一九七號、八十七年七月二十九日以八十七年度聲再字第
    四八五號、八十七年十二月四日以八十七年度聲再字第八三五號、八十八年五月
    二十八日以八十八年度聲再字第一三六號、八十八年十二月七日以八十八年度聲
 再字第六八四號、八十九年三月十三日以八十九年度聲再更（一）字第三號裁定
    駁回其再審之聲請，並均確定在案，有上開案件之裁定正本附卷可憑。聲請人於
    本院以實體上無理由駁回其再審之聲請後，復以同一理由聲請再審，揆之首開法
    條規定，其聲請自非合法，應予駁回」。
(十三)、八十九年度聲再更（一）字第一五號：「一、聲請意旨略稱：「聲請人認原確定
    判決臺灣高等法院七十四年度上訴字第二○八七號及最高法院七十五年度台上字
    第四四五六號有聲請再審理由，爰依刑事訴訟法第四百二十條第一項第一、二、
    三、五、六款等規定聲請再審，其再審理由如下：（一）關於最高法院七十五年
    度台上字第四四五六號判決甲○○誣告部分，業據甲○○於偵、審供認借與邱傳
    福二十多張支票，以做為判決甲○○誣告罪理由之一，然以上係偵、審偽造之不
    實筆錄而作成刑事判決及檢察署處分書，已涉嫌刑法第二百十三條、第一百二十
    四條、第一百二十五條等罪，更詳細之資料，請閱「公用事證NO.3,NO.3-1,NO.4
    」及其證物。（二）又原判決以甲○○曾簽發七一七五三、七一七六五二張支票
    向邱傳華、黃宗裕借款不諱，核與邱傳福、邱傳華、黃宗裕指述情節相符，做為
    判決甲○○誣告罪理由之二，然以上係偵、審偽造之不實筆錄，又記載於所掌公
    文書（刑事判決、處分書），已涉嫌刑法第二百十三條、第一百二十四條、第一
    百二十五條等罪，更詳細之資料，請閱「公用事證NO.3,NO.3-1,NO.4」及其證物
    。（三）再原判決以抵押權設定契約書、他項權利證明書、對帳單菶部分資料，
    做為判決甲○○誣告罪理由之三，然以上均不得做為甲○○已有向其等借款之事
    證。（四）由上開「公用事證NO.3,NO.3-1,NO.4」等資料，亦可證明原判決所憑
    證言為虛偽者，參與原判決等人，已涉犯職務上之罪，不必經審判即可認定。（
    五）又因發現確實之新證據足認甲○○乃受有罪判決之人，應受無罪之判決者，
    此由上開「公用事證NO.3,NO.3-1,」等事證，即足證明甲○○應受無罪之判決。
    二、按經以再審無理由裁定駁回後，不得更以同一原因聲請再審，刑事訴訟法第
    四百三十四條第二項著有明文。經查，本件再審聲請所舉上開聲請再審之理由，
    其法律依據可析分為：（一）前開再審理由（一）係依據刑事訴訟法第四百二十
    條第一項第一款規定。（二）前開再審理由（二）係依據刑事訴訟法第四百二十
    條第一項第一款、第二款、五款規定。（三）前開再審理由（三）係依據刑事訴
    訟法第四百二十條第一項第三款規定。（四）前開再審理由（四）係依據刑事訴
    訟法第四百二十條第一項第五款規定。（五）前開再審理由（五）係依據刑事訴
    訟法第四百二十條第一項第六款規定。案經本院以其再審為無理由，分別於八十
    四年十月十二日以八十四年聲再字第六六三號裁定就前開再審理由第（一）、（
    二）等項；八十五年一月三十日以八十五年聲再字第五六號裁定就前開再審理由
    第（三）等項；八十五年十月三十一日以八十五年聲再字第四三七號裁定就前開
    理由第（五）項，於八十六年三月十四日以八十六年度聲再更（一）字第一號裁
    定就前開再審理由第（三）、（四）等項；於八十九年三月十三日以八十九年聲
    再更（一）字第三號裁定就前開再審理由第（三）、（四）等項諸原因事實，為
    實體上裁定，並駁回其再審之聲請（詳見附表一及本院八十四年聲再字第六六三
    號、八十五年聲再字第五六號、第四三七號、八十六年度聲再更（一）第一號、
    八十九年度聲再更（一）字第三號裁定書），並經確定在案，有上開案件之裁定
    書繕本附卷可憑。聲請人於本院為實體上裁判，以無理由駁回其再審之聲請後，
    復以同一理由聲請再審，揆之首開法條規定，其聲請自非合法，應予駁回。三、
    聲請人另於八十五年一月三十日以八十五年聲再字第五六號、八十五年十月三十
    一日以八十五年聲再字第四三七號、八十七年四月二十二日以八十七年度聲再字
    第一九七號、八十七年七月二十九日以八十七年度聲再字第四八五號、八十七年
    十二月四日以八十七年度聲再字第八三五號、八十八年五月二十八日以八十八年
    度聲再字第一三六號、八十八年十二月七日以八十八年度聲再字第六八四號聲請
    再審，均由本院以其聲請之程序不合法，依刑事訴訟法第四百三十四條第二項、
    第四百三十三條規定，予以裁定駁回（詳見附表二），併此敘明。四、至聲請人
    另指原確定判決有刑事訴訟法第四百二十條第一項第六款之再審原因，然刑事訴
    訟法第四百二十條第一項第六款所謂發現確實之「新證據」，係指該證據從形式
    上觀之，無顯然之瑕疵，毋須經過調查，可認為足以動搖原確定判決，且須在最
    後事實審法院判決前已存在，而為法院或當事人所不知，致未及提出，或雖知而
    不能提出者而言。經查，聲請人於本件再審聲請中所提出之「公用事證NO.3,NO.
    3-1,」等事證，既均已在前訴訟程序中提出，即與刑事訴訟法第四百二十條第一
    項第六款所規定之「新證據」要件不符。因此，聲請人依刑事訴訟法第四百二十
    條第一項第六款聲請再審，難謂有理由，應予駁回」。
五、按經以再審無理由裁定駁回後，不得更以同一原因聲請再審，刑事訴訟法第四百
    三十四條第二項著有明文。經查，本件聲請人聲請再審所舉上開聲請十項再審理
    由，其自陳之法律依據為：
(一)、所主張依據刑事訴訟法第四百二十條第一項第一款規定部分（本院卷第二二八頁
    ），認最高法院判決記述：「以甲○○曾於偵審中供認借與（註：應是換票），
    邱傳福二十多張支票（註：應是陸續分批共有二十多張支票）」等與事實不符，
    係原案第二審、第三審法官偽造等情，然經逐一核對前開聲請人所提之所謂公用
    事證等，核其所述於本院八十五年度聲再字第五六號裁定業已詳載：「一、聲請
    意旨略以：最高法院中華民國七十五年八月廿二日，七十五年度台上字第四四五
    六號案件，因發現原判決所憑之證人林月枝、黃宗裕之證言前後不同，同案被告
    邱傳褔之陳述純屬任意編造，而被告從未承認曾借支票予邱傳褔，如筆錄上有此
    記載應屬誤寫，且偵查筆錄有將邱傳褔誤載為邱新褔之錯誤為此提起再審等語。
    二、查本件再審聲請人僅具狀陳明聲請再審之理由，對其係依刑事訴訟法第四百
    二十條第一項何款規定聲請再審，於聲請狀內並未表明，惟據其再審聲請狀所載
    之內容觀之，其應係依刑事訴訟法第四百二十條第一項第一、二、六款規定（即
    原判決所憑之證物為偽造、證言為虛偽、發見新證據）聲請再審，合先敘明。三
    、按經以再審無理由裁定駁回後，不得更以同一原因聲請再審，刑事訴訟法第四
    百三十四條著有明文，而同法第四百二十條第一項第一、二款所謂原判決所憑之
    證物已證明為偽造或變造或證言為虛偽者，除已經確定判決證明該證據為偽造、
    變造或證人之證人為虛偽者外，必須有相當證據足以證明其為偽造或變造，始屬
    相符；而以同法條第一項第六款所稱之新證據，應以該新證據足使受判決人應受
    無罪、免刑、免訴或輕於原判決所認定之罪名者為限。經查聲請人就同案被告邱
    傳褔、邱傳華、證人黃宗裕、林月枝之陳述前後矛盾乙事，已於八十四年九月二
    十三日以之為再審理由向本院聲請再審，經本院於同年十月十二日以其再審為無
    理由，予以裁定駁回，經聲請人提起抗告後，復經最高法院駁回其抗告而確定，
    業經本院依職權調閱本院八十四年聲再字第六三三號刑事卷宗核閱無訛，聲請人
    於本院以實體上無理由駁回其再審之聲請後，復以同一理由（即林月枝、黃宗裕
    之證言前不同，邱傳褔之陳述為虛妄等）聲請再審，揆諸前開法條規定，其此部
    分再審之聲請，顯屬程序上違背規定，應以裁定駁回之；至其其他聲請再審之事
    由，經查被告（即再審聲請人）於原案偵查、審理中對於曾借與邱傳福廿多張支
    票，並曾簽發七一七五三、七一七六五號二張支票向邱傳華、黃宗裕借款等情坦
    承不諱，核與邱傳福、邱傳華、黃宗裕指述情節相符，且有抵押權設定契約書、
    他項權利證明書、對帳單等附原審卷可稽，聲請人空言主張該筆錄為虛偽，自非
    有理由，又查聲請人所謂：「伊之卅一張支票係被邱傳福所竊取，再轉交乃兄邱
    傳華向黃宗裕詐款及向黃秀娥詐欺四十萬元.... 」等情，業經原確定判決認定
    無非憑空杜撰之詞，聲請人所提證據，均經原確定判決斟酌，其又未能提出相當
    確切之證據足以證明有所謂原判決所憑筆錄（即證物）為偽造或原判決所憑之其
    他證言、證物有虛偽之情事，其徒以不可能無故將支票借予邱傳褔為由，主張原
    判決有得聲請再審之事由，並無可取；另該案之檢察官偵訊筆錄即令將邱傳褔誤
    繕為邱新褔，惟查該案之關係人僅有邱傳褔，並無邱新褔其人，該項筆錄顯然之
    誤繕，已難認屬得據之聲請再審之新證據，且該項誤繕亦不足使被告受無罪或輕
    於原判決所認定罪名之判決，是聲請人其餘聲請再審之事由，亦與得聲請再審之
    情形有間，其聲請應予駁回」。另本院八十六年度聲再更(一)字第一號裁定亦詳載
    ：「一、聲請意旨略以：再審聲請人即受判決人甲○○因誣告案件，於七十五年
    一月十七日經鈞院以七十四年度上訴字第二０八七號刑事判決判處有期徒刑三月
    ，復經最高法院於七十五年八月二十二日以七十五年度台上字第四四五六號刑事
    判決駁回上訴確定在案。惟聲請人雖曾與邱傳間有二十多張支票來往，但與本案
    被竊之支票無關，邱傳福竊走聲請人之支票為真實，然鈞院及最高法院竟依誣告
    罪判處聲請人罪刑，顯有不當，因而依刑事訴訟法第四百二十條第一項第一、二
    、三、五、六款及第四百二十二條第一款聲請再審。二、按經以再審無理由裁定
    駁回後，不得更以同一原因聲請再審，刑事訴訟法第四百三十四條著有明文，經
    查聲請人就同案被告邱傳褔、邱傳華、證人黃宗裕、林月枝之陳述前後矛盾以及
    檢附臺灣省合作金庫支票存款送金簿存根（帳號八三六一一）、支票往來對帳單
    、林月枝等聲請拍賣扺押物之證物、土地建築物抵押權設定契約書，分別依刑事
    訴訟法第四百二十條第一項第一、二、六款聲請再審部分，業經本院以其再審為
    無理由分別於八十四年十月十二日以八十四年聲再字第六三三號及八十五年一月
    三十日以八十五年聲再字第五六號裁定駁回其再審之聲請，並確定在案，並經本
    院依職權調閱上開刑事卷宗核閱無訛，聲請人於本院以實體上無理由駁回其再審
    之聲請後，復以同一理由聲請再審，揆諸前開法條規定，其此部分再審之聲請，
    顯屬程序上違背規定，應以裁定駁回之。三、另案受有罪判決之人已證明其係被
    誣告者；參與原判決或前審判決或判決前所行調查之推事，或參與偵查或起訴之
    檢察官因該案件犯職務上之罪已經證明者，得為受判決人利益，聲請再審，刑事
    訴訟法第四百二十條第一項第三、五款定有明文。本件聲請人並未提出證據足以
    證明聲請人係被誣告；亦無證據證明參與原判決之審偵人員因該案件犯職務上之
    罪，故核與刑事訴訟法第四百二十條第一項第三、五款之再審要件不合，尚難准
    許。四、又按刑事訴訟法第四百二十條第一項第六款所謂發現確實之新證據，係
    指該證據從形式上觀之，無顯然之瑕疵，毌須經過調查，可認為足以動搖原確定
    判決，且須在最後事實審法院判決前已存在，而為法院或當事人所不知，致未及
    提出，或雖知而不能提出者而言。聲請人所提臺灣板橋地方法院檢察官八十二年
    十二月廿九日板檢銅忠字第六四六六號函，並不足以動搖原確定判決，而七十四
    年偵字第一六二八、二二０七、二二九八號起訴書、黃宗裕致聲請人之存證信函
    及聲請人致邱傳褔之存證信函等則為原確定判決已審酌者，且無法動搖原確定判
    決，聲請人依刑事訴訟法第四百二十條第一項第六款聲請再審難謂有理由」，其
    中所提證物臺灣省合作金庫支票存款送金簿存根、支票往來對帳單、林月枝等聲
    請拍賣扺押物之證物、土地建築物抵押權設定契約書等均本此次提出所稱之公用
    事證相同。再本院八十七年度聲再字第八三五號裁定，亦詳載聲請人經以再審無
    理由裁定駁回後，不得更以同一原因聲請再審之理由：「一、聲請意旨略以：再
    審聲請人即受判決人甲○○因誣告案件，於七十五年一月十七日經鈞院以七十四
    年度上訴字第二０八七號刑事判決判處有期徒刑三月，復經最高法院於七十五年
    八月二十二日以七十五年度台上字第四四五六號刑事判決駁回上訴確定在案。惟
    查：(一)被告未曾在該案件偵查及審理時承認曾借予邱傳福二十餘張支票，然判決
    卻以被告承認借二十餘張支票予邱傳福做為判決被告犯誣告罪之證據；又判決所
    稱偵審紀錄中關於被告承認簽發71753、71765號支票向邱傳華、黃宗裕借款，核
    與邱傳華、黃宗裕指述情節相符，暨原判決均以抵押權設定契約書、他項權利證
    明書、對帳單為被告借款依據，查均與事實不符。(二)被告於邱傳福竊取三十一張
    支票後，即於七十三年十二月三十一日向合作金庫掛失並向各警察局報案，且被
    告迭於偵審中指訴邱傳福竊取三十一張支票並向他人詐欺，但檢察官並未對邱傳
    福、邱傳華、黃宗裕、林月枝、王淑青等詐欺、竊盜、偽造文書、偽造有價證券
    、收受贓物、偽證等行為起訴，又反指被告誣告，檢察官反將被告收押，且法院
    亦對被告判刑。爰依刑事訴訟法第四百二十條第一項第一、二、三、五、六款規
    定聲請再審。二、按經以再審無理由裁定駁回後，不得更以同一原因聲請再審，
    刑事訴訟法第四百三十四條著有明文，經查：(一)聲請人就同案被告邱傳褔、邱傳
    華、證人黃宗裕、林月枝之陳述前後矛盾以及檢附臺灣省合作金庫支票存款送金
    簿存根（帳號八三六一一）、支票往來對帳單、林月枝等聲請拍賣扺押物之證物
    、土地建築物抵押權設定契約書，分別依刑事訴訟法第四百二十條第一項第一、
    二、六款聲請再審部分，查該再審事由，業經本院以其再審為無理由分別於八十
    四年十月十二日以八十四年聲再字第六三三號及八十五年一月三十日以八十五年
    聲再字第五六號裁定駁回其再審之聲請，並確定在案，且經本院八十六年度聲再
    更(一)字第一號案件調卷並以聲請人曾以同一理由聲請再審而駁回，並經本院依調
    閱上開刑事卷宗核閱無訛，聲請人於本院以實體上無理由駁回其再審之聲請後，
    復以同一理由聲請再審，揆諸前開法條規定，其此部分再審之聲請，顯屬程序上
    違背規定，應以裁定駁回之。(二)聲請人雖指稱遭誣告，且原承辦檢察官法官有濫
    權並枉法判決情形而為聲請再審理由，然該部分業經本院八十六年度聲再更(一)字
    第一號案件，以無理由駁回，再經最高法院八十六年度台抗字第一五五號裁定駁
    回抗告而確定，業經本院依職權調閱該案件卷宗查明，亦有上開案件之裁定正本
    附卷可憑，聲請人於本院以實體上無理由駁回其再審之聲請後，復以同一理由聲
    請再審，揆之首開法條規定，其聲請自非合法，聲請應予駁回」。且本院八十八
    年度聲再字第一三六號裁定，亦詳載：「一、聲請意旨略稱：「聲請人認原確定
    判決本院七十四年度上訴字第二０八七號（誣告及違反票據法）及最高法院七十
    五年度台上字第四四五六號有聲請再審理由，聲請人甲○○依刑事訴訟法第四百
    二十條第一項第一、二、三、五、六款等規定聲請再審，理由如下：(一)再審理由
    之一－第一款原判決所憑之證物已證明其為偽造或變造者，甲○○出庭時向原案
    偵查、審理稱：「邱傳福以現金交換甲○○支票陸續共有二十多張，均兌現，此
    部份甲○○並無提出告訴邱傳福等人。但原審偵查、審理中卻偽造不實之筆錄（
    以甲○○曾承認借與邱傳福二十多張支票」，做為判決甲○○誣告（及違反票據
    法）等罪，由此可證明，原判決所憑之證物已證明其為偽造或變造者無疑。註：
    更詳細之資料，請閱「公用事證NO1.NO2.更明」其證物，可證明其為偽造或變造
    者。(二)再審理由之二－第二款。原判決所憑之證言（邱傳福等五人），鑑定或通
    譯已證明其為虛偽者，邱傳福等五人為甲○○於七十四年二月四日提出告訴之被
    告其罪證確鑿，卻未被起訴，原案偵查已涉吃案，縱放、濫權等至明，已向各地
    監察院及檢察署提出陳訴、告發在案。因此，原案偵查、審理們，所憑之證言（
    邱傳華、邱傳福、黃宗裕之偽證言），已證明其為虛偽者。(三)再審理由之三－第
    三款。受有罪判決之人，已證明其係被誣告者：由六證物（附件事證資料統計表
    －甲○○提供偵、審庭之證物），已證明甲○○係被原案偵查、審理們所濫權起
    訴，判決誣告者。(四)再審理由之四－第五款。參與原判決或前審判決或判決前所
    行調查之推事或參與偵查或起訴之檢察官因該案件犯職務上之罪已經證明者。本
    案甲○○於民國七十四年二月四日告訴被告邱傳福等五人涉竊盜、詐欺、偽文、
    偽券、收贓、偽證等罪嫌，事證確明，但偵查庭並未制作起訴書偵辦，其已涉職
    務上之吃案、縱放、濫權至明，而偵審更偽造不實之筆錄起訴甲○○誣告罪更是
    濫權至明。台灣板橋地方法院檢察署民國七十四年三月五日七十四年偵字第一六
    二八、二二０七、二二九八號及台灣高等法院民國七十五年一月十七日七十四年
    度上訴字第二０八七號及最高法院民國七十五年八月二十二日七十五年度台上字
    第四四五六號等起訴書、判決書等資料，均可證明參與原判決或前審判決或判決
  前所行調查之推事或參與偵查起訴之檢察官因該案件犯職務上之罪已經證明者（
    更詳細之資料請閱「公用事證NO2.NO1.更明」。(五)再審理由之五－因發現確實之
    新證據足認受有罪判決之人，應受無罪免訴、免刑或輕於原判決所認罪名之判決
    者－由「公用事證NO2.NO1.之事證」即證明甲○○應受無罪之判決。二、按經以
    再審無理由裁定駁回後，不得更以同一原因聲請再審，刑事訴訟法第四百三十四
    條著有明文。經查本件聲請所舉聲請再審之理由，案經本院以其再審為無理由，
    分別於八十四年十月十二日以八十四年聲再字第六三三號、八十五年一月卅一日
    以八十五年聲再字第五六號及八十六年三月十四日以八十六年度聲再更(一)字第一
    號裁定駁回其再審之聲請，並均確定在案，有上開案件之裁定正本附卷可憑，聲
    請人於本院以實體上無理由駁回其再審之聲請後，復以同一理由聲請再審，揆之
    首開法條規定，其聲請自非合法，應予駁回」。另八十八年度聲再字第六八四號
    裁定，亦詳載：「一、聲請意旨略稱：「聲請人認原確定判決本院七十四年度上
    訴字第二０八七號（誣告及違反票據法）及最高法院七十五年度台上字第四四五
    六號有聲請再審理由，聲請人甲○○依刑事訴訟法第四百二十條第一項第一、二
    、三、五、六款等規定聲請再審，理由如下：(一)再審理由之一－第一款原判決所
    憑之證物已證明其為偽造或變造者，甲○○出庭時向原案偵查、審理稱：「邱傳
    福以現金交換甲○○支票陸續共有二十多張，均兌現，此部份甲○○並無提出告
    訴邱傳福等人。但原審偵查、審理中卻偽造不實之筆錄（以甲○○曾承認借與邱
    傳福二十多張支票」，做為判決甲○○誣告（及違反票據法）等罪，由此可證明
    ，原判決所憑之證物已證明其為偽造或變造者無疑。註：更詳細之資料，請閱「
    公用事證NO1.NO2.更明」其證物，可證明其為偽造或變造者。(二)再審理由之二－
    第二款。原判決所憑之證言（邱傳福等五人），鑑定或通譯已證明其為虛偽者，
    邱傳福等五人為甲○○於七十四年二月四日提出告訴之被告其罪證確鑿，卻未被
    起訴，原案偵查已涉吃案，縱放、濫權等至明，已向各地監察院及檢察署提出陳
    訴、告發在案。因此，原案偵查、審理中，所憑之證言（邱傳華、邱傳福、黃宗
    裕之偽證言），已證明其為虛偽者。(三)再審理由之三－第三款。受有罪判決之人
    ，已證明其係被誣告者：由六證物（附件事證資料統計表－甲○○提供偵、審庭
    之證物），已證明甲○○係被原案偵查、審理們所濫權起訴，判決誣告者。(四)再
    審理由之四－第五款。參與原判決或前審判決或判決前所行調查之推事或參與偵
    查或起訴之檢察官因該案件犯職務上之罪已經證明者。本案甲○○於民國七十四
    年二月四日告訴被告邱傳福等五人涉竊盜、詐欺、偽文、偽券、收贓、偽證等罪
    嫌，事證確明，但偵查庭並未制作起訴書偵辦，其已涉職務上之吃案、縱放、濫
    權至明，而偵審更偽造不實之筆錄起訴甲○○誣告罪更是濫權至明。台灣板橋地
    方法院檢察署民國七十四年三月五日七十四年偵字第一六二八、二二０七、二二
    九八號及台灣高等法院民國七十五年一月十七日七十四年度上訴字第二０八七號
    及最高法院民國七十五年八月二十二日七十五年度台上字第四四五六號等起訴書
    、判決書等資料，均可證明參與原判決或前審判決或判決前所行調查之推事或參
    與偵查起訴之檢察官因該案件犯職務上之罪已經證明者（更詳細之資料請閱「公
    用事證NO2.NO1.更明」。(五)再審理由之五－因發現確實之新證據足認受有罪判決
    之人，應受無罪免訴、免刑或輕於原判決所認罪名之判決者－由「公用事證NO2.
    NO 1.之事證」即證明甲○○應受無罪之判決。二、按經以再審無理由裁定駁回
    後，不得更以同一原因聲請再審，刑事訴訟法第四百三十四條著有明文。經查本
    件聲請所舉聲請再審之理由，案經本院以其再審為無理由，分別於八十四年十月
    十二日以八十四年聲再字第六三三號、八十五年一月卅一日以八十五年聲再字第
    五六號、八十六年三月十四日以八十六年度聲再更(一)字第一號、八十七年二月十
    九日以八十六年度聲再更（一）字第一０號、八十七年四月二十二日以八十七年
    度聲再字第一九七號、八十七年七月二十九日以八十七年度聲再字第四八五號、
    八十七年十二月四日以八十七年度聲再字第八三五號、八十八年五月二十八日以
    八十八年度聲再字第一三六號裁定駁回其再審之聲請，並均確定在案，有上開案
    件之裁定正本附卷可憑，聲請人於本院以實體上無理由駁回其再審之聲請後，復
    以同一理由聲請再審，揆之首開法條規定，其聲請自非合法，應予駁回」。又本
    院八十九年度聲再字第三六八號裁定，亦詳載：「一、聲請意旨略以：(一)最高法
    院民國七十五年八月二十二日，七十五年度台上字第四四五六號刑事判決，關於
    上訴人甲○○誣告部分，業據甲○○於偵審中供認借與邱傳福二十多張支票等語
    ，採為判決之依據。惟該偵審筆錄，係偽造不實。(二)原判決以甲○○對曾簽發７
    １７５３、７１７６５等二張支票向邱傳華、黃宗裕借款等情，坦承不諱，核與
    邱傳福、邱傳華、黃宗裕指述情節相符等語，採為判決之依據。惟該三人之偵審
    筆錄，亦係偽造不實。(三)原判決以抵押權設定契約書、他項權利證明書、對帳單
    等部分資料，做為被告借款之依據。惟查該部分均與事實不符等情。爰依刑事訴
    訟法第四百二十條第一項第一、二、三、五、六款等規定聲請再審。二、按經以
    再審無理由裁定駁回後，不得更以同一原因聲請再審，刑事訴訟法第四百三十四
    條第二項著有明文。經查本件聲請所舉聲請再審之理由，業經本院以其再審為無
    理由，分別於八十四年十月十二日以八十四年聲再字第六三三號、八十五年一月
    卅一日以八十五年聲再字第五六號、八十六年三月十四日以八十六年度聲再更(一)
    字第一號、八十七年二月十九日以八十六年度聲再更（一）字第一０號、八十七
    年四月二十二日以八十七年度聲再字第一九七號、八十七年七月二十九日以八十
    七年度聲再字第四八五號、八十七年十二月四日以八十七年度聲再字第八三五號
    、八十八年五月二十八日以八十八年度聲再字第一三六號、八十八年十二月七日
    以八十八年度聲再字第六八四號、八十九年三月十三日以八十九年度聲再更（一
    ）字第三號裁定駁回其再審之聲請，並均確定在案，有上開案件之裁定正本附卷
    可憑。聲請人於本院以實體上無理由駁回其再審之聲請後，復以同一理由聲請再
    審，揆之首開法條規定，其聲請自非合法，應予駁回」。另八十九年度聲再更（
    一）字第一五號亦載明：「一、聲請意旨略稱：「聲請人認原確定判決臺灣高等
    法院七十四年度上訴字第二○八七號及最高法院七十五年度台上字第四四五六號
    有聲請再審理由，爰依刑事訴訟法第四百二十條第一項第一、二、三、五、六款
    等規定聲請再審，其再審理由如下：（一）關於最高法院七十五年度台上字第四
    四五六號判決甲○○誣告部分，業據甲○○於偵、審供認借與邱傳福二十多張支
    票，以做為判決甲○○誣告罪理由之一，然以上係偵、審偽造之不實筆錄而作成
    刑事判決及檢察署處分書，已涉嫌刑法第二百十三條、第一百二十四條、第一百
    二十五條等罪，更詳細之資料，請閱「公用事證NO.3,NO.3-1,NO.4」及其證物」
    ，是綜上情形，此部分聲請人係以於本院以其再審無理由裁定駁回後，更以同一
    原因聲請再審，依刑事訴訟法第四百三十四條第二項規定，自應予駁回。
(二)、所主張依據刑事訴訟法第四百二十條第一項第二款規定部分（本院卷第二二九頁
    ），以最高法院判決憑甲○○申告之被告邱傳福等人虛偽證言，作為判決甲○○
    誣告之罪，顯有故意嚴重之犯法，詳細請閱公用事證等詞，經詳細逐一核對聲請
    人所提公用事證等資料，其此項同一理由，業於本院八十五年度聲再字第四三七
    號裁定載明：「一、聲請意旨略以：(一)再審聲請人即受判決人甲○○因誣告等案
    件，於七十五年一月十七日經鈞院以七十四年度上訴字第二０八七號刑事判決判
    處有期徒刑三月，拘役四十日、罰金七萬五千銀元，復經最高法院於七十五年八
    月二十二日以七十五年度台上字第四四五六號刑事判決駁回上訴確定在案。(二)聲
    請人雖曾與邱傳間有二十多張支票來往，但與本案被竊之支票無關，邱傳福竊走
    聲請人之支票為真實，然鈞院及最高法院竟依誣告罪及違反票據法等罪判處聲請
    人罪刑，顯有不當，因而依刑事訴訟法第四百二十條第一項第一、二、三、五、
    六款及第四百二十二條第一款聲請再審。二、按原判決所憑之證物已證明其為偽
    造或變造者；原判決所憑之證言、鑑定或通譯已證明其為虛偽者；受有罪判決之
    人已證明其係被誣告者；參與原判決或前審判決或判決前所行調查之推事，或參
    與偵查或起訴之檢察官因該案件犯職務上之罪已經證明者，得為受判決人利益，
    聲請再審，刑事訴訟法第四百二十條第一項第一、二、三、五款定有明文。本件
    聲請人並未提出證據足以證明原判決所憑之證據為偽造或變造；亦無法證明原判
    決所憑之證言、鑑定或通譯為虛偽，且無法證明其係被誣告；亦無證據證明參與
    原判決之審偵人員因該案件犯職務上之罪，故核與刑事訴訟法第四百二十條第一
    項第一、二、三、五款之再審要件不合，尚難准許。三、按刑事訴訟法第四百二
    十條第一項第六款所謂發現確實之新證據，係指該證據從形式上觀之，無顯然之
    瑕疵，毌須經過調查，可認為足以動搖原確定判決，且須在最後事實審法院判決
    前已存在，而為法院或當事人所不知，致未及提出，或雖知而不能提出者而言。
    聲請人所指之事證，原確定判決內均已加審酌，而且無法動搖原確定判決，故其
    聲請無理由」。另八十六年度聲再更(一)字第一號裁定，亦載明：「一、聲請意旨
    略以：再審聲請人即受判決人甲○○因誣告案件，於七十五年一月十七日經鈞院
    以七十四年度上訴字第二０八七號刑事判決判處有期徒刑三月，復經最高法院於
    七十五年八月二十二日以七十五年度台上字第四四五六號刑事判決駁回上訴確定
    在案。惟聲請人雖曾與邱傳間有二十多張支票來往，但與本案被竊之支票無關，
    邱傳福竊走聲請人之支票為真實，然鈞院及最高法院竟依誣告罪判處聲請人罪刑
    ，顯有不當，因而依刑事訴訟法第四百二十條第一項第一、二、三、五、六款及
    第四百二十二條第一款聲請再審。二、按經以再審無理由裁定駁回後，不得更以
    同一原因聲請再審，刑事訴訟法第四百三十四條著有明文，經查聲請人就同案被
    告邱傳褔、邱傳華、證人黃宗裕、林月枝之陳述前後矛盾以及檢附臺灣省合作金
    庫支票存款送金簿存根（帳號八三六一一）、支票往來對帳單、林月枝等聲請拍
    賣扺押物之證物、土地建築物抵押權設定契約書，分別依刑事訴訟法第四百二十
    條第一項第一、二、六款聲請再審部分，業經本院以其再審為無理由分別於八十
    四年十月十二日以八十四年聲再字第六三三號及八十五年一月三十日以八十五年
    聲再字第五六號裁定駁回其再審之聲請，並確定在案，並經本院依職權調閱上開
    刑事卷宗核閱無訛，聲請人於本院以實體上無理由駁回其再審之聲請後，復以同
    一理由聲請再審，揆諸前開法條規定，其此部分再審之聲請，顯屬程序上違背規
    定，應以裁定駁回之。三、另案受有罪判決之人已證明其係被誣告者；參與原判
    決或前審判決或判決前所行調查之推事，或參與偵查或起訴之檢察官因該案件犯
    職務上之罪已經證明者，得為受判決人利益，聲請再審，刑事訴訟法第四百二十
    條第一項第三、五款定有明文。本件聲請人並未提出證據足以證明聲請人係被誣
    告；亦無證據證明參與原判決之審偵人員因該案件犯職務上之罪，故核與刑事訴
    訟法第四百二十條第一項第三、五款之再審要件不合，尚難准許。四、又按刑事
    訴訟法第四百二十條第一項第六款所謂發現確實之新證據，係指該證據從形式上
    觀之，無顯然之瑕疵，毌須經過調查，可認為足以動搖原確定判決，且須在最後
    事實審法院判決前已存在，而為法院或當事人所不知，致未及提出，或雖知而不
    能提出者而言。聲請人所提臺灣板橋地方法院檢察官八十二年十二月廿九日板檢
    銅忠字第六四六六號函，並不足以動搖原確定判決，而七十四年偵字第一六二八
    、二二０七、二二九八號起訴書、黃宗裕致聲請人之存證信函及聲請人致邱傳褔
    之存證信函等則為原確定判決已審酌者，且無法動搖原確定判決，聲請人依刑事
    訴訟法第四百二十條第一項第六款聲請再審難謂有理由」。八十七年度聲再字第
    一九七號裁定，載明：「一、聲請意旨略以：再審聲請人即受判決人甲○○因誣
    告案件，於七十五年一月十七日經鈞院以七十四年度上訴字第二０八七號刑事判
    決判處有期徒刑三月，復經最高法院於七十五年八月廿二日以七十五年度台上字
    第四四五六號刑事判決駁回上訴確定在案，惟聲請人雖與邱傳福間有二十多張支
    票來往，但與本案被竊支票無關，邱傳福竊取聲請人之支票為真實，然鈞院及最
    高法院卻仍依誣告罪判處聲請人罪刑，殊有不當，而承辦本案之檢察官及法官則
    有職之罪嫌，因此依刑事訴訟法第四百二十條第一項第一、二、三、五、六款
    之規定聲請再審云云。二、按經以再審無理由裁定駁回後，不得更以同一原因聲
    請再審，刑事訴訟法第四百三十四條著有明文。經查本件聲請所舉聲請再審之理
    由，案經本院以其再審為無理由，分別於八十四年十月十二日以八十四年聲再字
    第六三三號、八十五年一月卅一日以八十五年聲再字第五六號及八十六年三月十
    四日以八十六年度聲再更(一)字第一號裁定駁回其再審之聲請，並均確定在案，經
    本院依職權調閱上開刑事卷宗，核閱該卷證資料無訛，亦有上開案件之裁定正本
    附卷可憑，聲請人於本院以實體上無理由駁回其再審之聲請後，復以同一理由聲
    請再審，揆之首開法條規定，其聲請自非合法，應予駁回」。八十七年度聲再字
    第四八五號裁定，載明：「一、聲請意旨略以：再審聲請人即受判決人甲○○因
    誣告案件，於七十五年一月十七日經鈞院以七十四年度上訴字第二０八七號刑事
    判決判處有期徒刑三月，復經最高法院於七十五年八月廿二日以七十五年度台上
    字第四四五六號刑事判決駁回上訴確定在案，惟聲請人雖與邱傳福間有二十多張
    支票來往，但與本案被竊支票無關，邱傳福竊取聲請人之支票為真實，然鈞院及
    最高法院卻仍採信邱傳福等人虛偽證言依誣告罪判處聲請人罪刑，殊有不當，而
    承辦本案之檢察官及法官偽造不實筆錄湮滅事證，枉法濫權則有職之罪嫌，因
    此依刑事訴訟法第四百二十條第一項第一、二、三、五、六款之規定聲請再審云
    云。二、按經以再審無理由裁定駁回後，不得更以同一原因聲請再審，刑事訴訟
    法第四百三十四條著有明文。經查本件聲請所舉聲請再審之理由，案經本院以其
    再審為無理由，分別於八十四年十月十二日以八十四年聲再字第六三三號、八十
    五年一月卅一日以八十五年聲再字第五六號及八十六年三月十四日以八十六年度
    聲再更(一)字第一號裁定駁回其再審之聲請，並均確定在案，有上開案件之裁定正
    本附卷可憑，聲請人於本院以實體上無理由駁回其再審之聲請後，復以同一理由
    聲請再審，揆之首開法條規定，其聲請自非合法，應予駁回」。八十七年度聲再
    字第八三五號裁定，載平：「一、聲請意旨略以：再審聲請人即受判決人甲○○
    因誣告案件，於七十五年一月十七日經鈞院以七十四年度上訴字第二０八七號刑
    事判決判處有期徒刑三月，復經最高法院於七十五年八月二十二日以七十五年度
    台上字第四四五六號刑事判決駁回上訴確定在案。惟查：(一)被告未曾在該案件偵
    查及審理時承認曾借予邱傳福二十餘張支票，然判決卻以被告承認借二十餘張支
    票予邱傳福做為判決被告犯誣告罪之證據；又判決所稱偵審紀錄中關於被告承認
    簽發71753、71765號支票向邱傳華、黃宗裕借款，核與邱傳華、黃宗裕指述情節
    相符，暨原判決均以抵押權設定契約書、他項權利證明書、對帳單為被告借款依
    據，查均與事實不符。(二)被告於邱傳福竊取三十一張支票後，即於七十三年十二
    月三十一日向合作金庫掛失並向各警察局報案，且被告迭於偵審中指訴邱傳福竊
    取三十一張支票並向他人詐欺，但檢察官並未對邱傳福、邱傳華、黃宗裕、林月
    枝、王淑青等詐欺、竊盜、偽造文書、偽造有價證券、收受贓物、偽證等行為起
    訴，又反指被告誣告，檢察官反將被告收押，且法院亦對被告判刑。爰依刑事訴
    訟法第四百二十條第一項第一、二、三、五、六款規定聲請再審。二、按經以再
    審無理由裁定駁回後，不得更以同一原因聲請再審，刑事訴訟法第四百三十四條
    著有明文，經查：(一)聲請人就同案被告邱傳褔、邱傳華、證人黃宗裕、林月枝之
    陳述前後矛盾以及檢附臺灣省合作金庫支票存款送金簿存根（帳號八三六一一）
    、支票往來對帳單、林月枝等聲請拍賣扺押物之證物、土地建築物抵押權設定契
    約書，分別依刑事訴訟法第四百二十條第一項第一、二、六款聲請再審部分，查
    該再審事由，業經本院以其再審為無理由分別於八十四年十月十二日以八十四年
    聲再字第六三三號及八十五年一月三十日以八十五年聲再字第五六號裁定駁回其
    再審之聲請，並確定在案，且經本院八十六年度聲再更(一)字第一號案件調卷並以
    聲請人曾以同一理由聲請再審而駁回，並經本院依調閱上開刑事卷宗核閱無訛，
    聲請人於本院以實體上無理由駁回其再審之聲請後，復以同一理由聲請再審，揆
    諸前開法條規定，其此部分再審之聲請，顯屬程序上違背規定，應以裁定駁回之
    。(二)聲請人雖指稱遭誣告，且原承辦檢察官法官有濫權並枉法判決情形而為聲請
    再審理由，然該部分業經本院八十六年度聲再更(一)字第一號案件，以無理由駁回
    ，再經最高法院八十六年度台抗字第一五五號裁定駁回抗告而確定，業經本院依
    職權調閱該案件卷宗查明，亦有上開案件之裁定正本附卷可憑，聲請人於本院以
    實體上無理由駁回其再審之聲請後，復以同一理由聲請再審，揆之首開法條規定
    ，其聲請自非合法，聲請應予駁回」。八十八年度聲再字第一三六號裁定，載明
    ：「一、聲請意旨略稱：「聲請人認原確定判決本院七十四年度上訴字第二０八
    七號（誣告及違反票據法）及最高法院七十五年度台上字第四四五六號有聲請再
    審理由，聲請人甲○○依刑事訴訟法第四百二十條第一項第一、二、三、五、六
    款等規定聲請再審，理由如下：(一)再審理由之一－第一款原判決所憑之證物已證
    明其為偽造或變造者，甲○○出庭時向原案偵查、審理稱：「邱傳福以現金交換
    甲○○支票陸續共有二十多張，均兌現，此部份甲○○並無提出告訴邱傳福等人
    。但原審偵查、審理中卻偽造不實之筆錄（以甲○○曾承認借與邱傳福二十多張
    支票」，做為判決甲○○誣告（及違反票據法）等罪，由此可證明，原判決所憑
    之證物已證明其為偽造或變造者無疑。註：更詳細之資料，請閱「公用事證NO1.
    NO2.更明」其證物，可證明其為偽造或變造者。(二)再審理由之二－第二款。原判
    決所憑之證言（邱傳福等五人），鑑定或通譯已證明其為虛偽者，邱傳福等五人
    為甲○○於七十四年二月四日提出告訴之被告其罪證確鑿，未被起訴，原案偵
    查已涉吃案，縱放、濫權等至明，已向各地監察院及檢察署提出陳訴、告發在案
    。因此，原案偵查、審理們，所憑之證言（邱傳華、邱傳福、黃宗裕之偽證言）
    ，已證明其為虛偽者。(三)再審理由之三－第三款。受有罪判決之人，已證明其係
    被誣告者：由六證物（附件事證資料統計表－甲○○提供偵、審庭之證物），已
    證明甲○○係被原案偵查、審理們所濫權起訴，判決誣告者。(四)再審理由之四－
    第五款。參與原判決或前審判決或判決前所行調查之推事或參與偵查或起訴之檢
    察官因該案件犯職務上之罪已經證明者。本案甲○○於民國七十四年二月四日告
    訴被告邱傳福等五人涉竊盜、詐欺、偽文、偽券、收贓、偽證等罪嫌，事證確明
    ，但偵查庭並未制作起訴書偵辦，其已涉職務上之吃案、縱放、濫權至明，而偵
    審更偽造不實之筆錄起訴甲○○誣告罪更是濫權至明。台灣板橋地方法院檢察署
    民國七十四年三月五日七十四年偵字第一六二八、二二０七、二二九八號及台灣
    高等法院民國七十五年一月十七日七十四年度上訴字第二０八七號及最高法院民
    國七十五年八月二十二日七十五年度台上字第四四五六號等起訴書、判決書等資
    料，均可證明參與原判決或前審判決或判決前所行調查之推事或參與偵查起訴之
    檢察官因該案件犯職務上之罪已經證明者（更詳細之資料請閱「公用事證NO2.NO
    1.更明」。(五)再審理由之五－因發現確實之新證據足認受有罪判決之人，應受無
    罪免訴、免刑或輕於原判決所認罪名之判決者－由「公用事證NO2.NO1.之事證」
    即證明甲○○應受無罪之判決。二、按經以再審無理由裁定駁回後，不得更以同
    一原因聲請再審，刑事訴訟法第四百三十四條著有明文。經查本件聲請所舉聲請
    再審之理由，案經本院以其再審為無理由，分別於八十四年十月十二日以八十四
    年聲再字第六三三號、八十五年一月卅一日以八十五年聲再字第五六號及八十六
    年三月十四日以八十六年度聲再更(一)字第一號裁定駁回其再審之聲請，並均確定
    在案，有上開案件之裁定正本附卷可憑，聲請人於本院以實體上無理由駁回其再
    審之聲請後，復以同一理由聲請再審，揆之首開法條規定，其聲請自非合法，應
    予駁回」。八十八年度聲再字第六八四號裁定，載明：「一、聲請意旨略稱：「
    聲請人認原確定判決本院七十四年度上訴字第二０八七號（誣告及違反票據法）
    及最高法院七十五年度台上字第四四五六號有聲請再審理由，聲請人甲○○依刑
    事訴訟法第四百二十條第一項第一、二、三、五、六款等規定聲請再審，理由如
    下：(一)再審理由之一－第一款原判決所憑之證物已證明其為偽造或變造者，甲○
    ○出庭時向原案偵查、審理稱：「邱傳福以現金交換甲○○支票陸續共有二十多
    張，均兌現，此部份甲○○並無提出告訴邱傳福等人。但原審偵查、審理中卻偽
    造不實之筆錄（以甲○○曾承認借與邱傳福二十多張支票」，做為判決甲○○誣
    告（及違反票據法）等罪，由此可證明，原判決所憑之證物已證明其為偽造或變
    造者無疑。註：更詳細之資料，請閱「公用事證NO1.NO2.更明」其證物，可證明
    其為偽造或變造者。(二)再審理由之二－第二款。原判決所憑之證言（邱傳福等五
    人），鑑定或通譯已證明其為虛偽者，邱傳福等五人為甲○○於七十四年二月四
    日提出告訴之被告其罪證確鑿，卻未被起訴，原案偵查已涉吃案，縱放、濫權等
    至明，已向各地監察院及檢察署提出陳訴、告發在案。因此，原案偵查、審理中
    ，所憑之證言（邱傳華、邱傳福、黃宗裕之偽證言），已證明其為虛偽者。(三)再
    審理由之三－第三款。受有罪判決之人，已證明其係被誣告者：由六證物（附件
    事證資料統計表－甲○○提供偵、審庭之證物），已證明甲○○係被原案偵查、
    審理們所濫權起訴，判決誣告者。(四)再審理由之四－第五款。參與原判決或前審
    判決或判決前所行調查之推事或參與偵查或起訴之檢察官因該案件犯職務上之罪
    已經證明者。本案甲○○於民國七十四年二月四日告訴被告邱傳福等五人涉竊盜
    、詐欺、偽文、偽券、收贓、偽證等罪嫌，事證確明，但偵查庭並未制作起訴書
    偵辦，其已涉職務上之吃案、縱放、濫權至明，而偵審更偽造不實之筆錄起訴甲
    ○○誣告罪更是濫權至明。台灣板橋地方法院檢察署民國七十四年三月五日七十
    四年偵字第一六二八、二二０七、二二九八號及台灣高等法院民國七十五年一月
    十七日七十四年度上訴字第二０八七號及最高法院民國七十五年八月二十二日七
    十五年度台上字第四四五六號等起訴書、判決書等資料，均可證明參與原判決或
    前審判決或判決前所行調查之推事或參與偵查起訴之檢察官因該案件犯職務上之
    罪已經證明者（更詳細之資料請閱「公用事證NO2.NO1.更明」。(五)再審理由之五
    －因發現確實之新證據足認受有罪判決之人，應受無罪免訴、免刑或輕於原判決
    所認罪名之判決者－由「公用事證NO2.NO1.之事證」即證明甲○○應受無罪之判
    決。二、按經以再審無理由裁定駁回後，不得更以同一原因聲請再審，刑事訴訟
    法第四百三十四條著有明文。經查本件聲請所舉聲請再審之理由，案經本院以其
    再審為無理由，分別於八十四年十月十二日以八十四年聲再字第六三三號、八十
    五年一月卅一日以八十五年聲再字第五六號、八十六年三月十四日以八十六年度
    聲再更(一)字第一號、八十七年二月十九日以八十六年度聲再更（一）字第一０號
    、八十七年四月二十二日以八十七年度聲再字第一九七號、八十七年七月二十九
    日以八十七年度聲再字第四八五號、八十七年十二月四日以八十七年度聲再字第
    八三五號、八十八年五月二十八日以八十八年度聲再字第一三六號裁定駁回其再
    審之聲請，並均確定在案，有上開案件之裁定正本附卷可憑，聲請人於本院以實
    體上無理由駁回其再審之聲請後，復以同一理由聲請再審，揆之首開法條規定，
    其聲請自非合法，應予駁回」。八十九年度聲再字第三六八號裁定載明：「一、
    聲請意旨略以：(一)最高法院民國七十五年八月二十二日，七十五年度台上字第四
    四五六號刑事判決，關於上訴人甲○○誣告部分，業據甲○○於偵審中供認借與
    邱傳福二十多張支票等語，採為判決之依據。惟該偵審筆錄，係偽造不實。(二)原
    判決以甲○○對曾簽發７１７５３、７１７６５等二張支票向邱傳華、黃宗裕借
    款等情，坦承不諱，核與邱傳福、邱傳華、黃宗裕指述情節相符等語，採為判決
    之依據。惟該三人之偵審筆錄，亦係偽造不實。(三)原判決以抵押權設定契約書、
    他項權利證明書、對帳單等部分資料，做為被告借款之依據。惟查該部分均與事
    實不符等情。爰依刑事訴訟法第四百二十條第一項第一、二、三、五、六款等規
    定聲請再審。二、按經以再審無理由裁定駁回後，不得更以同一原因聲請再審，
    刑事訴訟法第四百三十四條第二項著有明文。經查本件聲請所舉聲請再審之理由
    ，業經本院以其再審為無理由，分別於八十四年十月十二日以八十四年聲再字第
    六三三號、八十五年一月卅一日以八十五年聲再字第五六號、八十六年三月十四
    日以八十六年度聲再更(一)字第一號、八十七年二月十九日以八十六年度聲再更（
    一）字第一０號、八十七年四月二十二日以八十七年度聲再字第一九七號、八十
    七年七月二十九日以八十七年度聲再字第四八五號、八十七年十二月四日以八十
    七年度聲再字第八三五號、八十八年五月二十八日以八十八年度聲再字第一三六
    號、八十八年十二月七日以八十八年度聲再字第六八四號、八十九年三月十三日
    以八十九年度聲再更（一）字第三號裁定駁回其再審之聲請，並均確定在案，有
    上開案件之裁定正本附卷可憑。聲請人於本院以實體上無理由駁回其再審之聲請
    後，復以同一理由聲請再審，揆之首開法條規定，其聲請自非合法，應予駁回」
    ，經核此部分聲請人係以於本院以其再審無理由裁定駁回後，更以同一原因聲請
    再審，依刑事訴訟法第四百三十四條第二項規定，自應予駁回。
(三)、所主張依據刑事訴訟法第四百二十條第一項第三款規定部分（本院卷第二三０頁
    ），以甲○○申告邱傳福等人絕無捏造事實申告他人之誣告罪嫌，詳情請閱公用
    事證等詞，經詳細逐一核對聲請人所提公用事證等資料，其所稱同一理由，與本
    院前揭八十五年度聲再字第四三七號裁定，所載：「一、聲請意旨略以：(一)再審
    聲請人即受判決人甲○○因誣告等案件，於七十五年一月十七日經鈞院以七十四
    年度上訴字第二０八七號刑事判決判處有期徒刑三月，拘役四十日、罰金七萬五
    千銀元，復經最高法院於七十五年八月二十二日以七十五年度台上字第四四五六
    號刑事判決駁回上訴確定在案。(二)聲請人雖曾與邱傳間有二十多張支票來往，但
    與本案被竊之支票無關，邱傳福竊走聲請人之支票為真實，然鈞院及最高法院竟
    依誣告罪及違反票據法等罪判處聲請人罪刑，顯有不當，因而依刑事訴訟法第四
    百二十條第一項第一、二、三、五、六款及第四百二十二條第一款聲請再審。二
    、按原判決所憑之證物已證明其為偽造或變造者；原判決所憑之證言、鑑定或通
    譯已證明其為虛偽者；受有罪判決之人已證明其係被誣告者；參與原判決或前審
    判決或判決前所行調查之推事，或參與偵查或起訴之檢察官因該案件犯職務上之
    罪已經證明者，得為受判決人利益，聲請再審，刑事訴訟法第四百二十條第一項
    第一、二、三、五款定有明文。本件聲請人並未提出證據足以證明原判決所憑之
    證據為偽造或變造；亦無法證明原判決所憑之證言、鑑定或通譯為虛偽，且無法
    證明其係被誣告；亦無證據證明參與原判決之審偵人員因該案件犯職務上之罪，
    故核與刑事訴訟法第四百二十條第一項第一、二、三、五款之再審要件不合，尚
    難准許。三、按刑事訴訟法第四百二十條第一項第六款所謂發現確實之新證據，
    係指該證據從形式上觀之，無顯然之瑕疵，毌須經過調查，可認為足以動搖原確
    定判決，且須在最後事實審法院判決前已存在，而為法院或當事人所不知，致未
    及提出，或雖知而不能提出者而言。聲請人所指之事證，原確定判決內均已加審
    酌，而且無法動搖原確定判決，故其聲請無理由」。八十六年度聲再更(一)字第一
    號裁定，所載：「一、聲請意旨略以：再審聲請人即受判決人甲○○因誣告案件
    ，於七十五年一月十七日經鈞院以七十四年度上訴字第二０八七號刑事判決判處
    有期徒刑三月，復經最高法院於七十五年八月二十二日以七十五年度台上字第四
    四五六號刑事判決駁回上訴確定在案。惟聲請人雖曾與邱傳間有二十多張支票來
    往，但與本案被竊之支票無關，邱傳福竊走聲請人之支票為真實，然鈞院及最高
    法院竟依誣告罪判處聲請人罪刑，顯有不當，因而依刑事訴訟法第四百二十條第
    一項第一、二、三、五、六款及第四百二十二條第一款聲請再審。二、按經以再
    審無理由裁定駁回後，不得更以同一原因聲請再審，刑事訴訟法第四百三十四條
    著有明文，經查聲請人就同案被告邱傳褔、邱傳華、證人黃宗裕、林月枝之陳述
    前後矛盾以及檢附臺灣省合作金庫支票存款送金簿存根（帳號八三六一一）、支
    票往來對帳單、林月枝等聲請拍賣扺押物之證物、土地建築物抵押權設定契約書
    ，分別依刑事訴訟法第四百二十條第一項第一、二、六款聲請再審部分，業經本
    院以其再審為無理由分別於八十四年十月十二日以八十四年聲再字第六三三號及
    八十五年一月三十日以八十五年聲再字第五六號裁定駁回其再審之聲請，並確定
    在案，並經本院依職權調閱上開刑事卷宗核閱無訛，聲請人於本院以實體上無理
    由駁回其再審之聲請後，復以同一理由聲請再審，揆諸前開法條規定，其此部分
    再審之聲請，顯屬程序上違背規定，應以裁定駁回之。三、另案受有罪判決之人
    已證明其係被誣告者；參與原判決或前審判決或判決前所行調查之推事，或參與
    偵查或起訴之檢察官因該案件犯職務上之罪已經證明者，得為受判決人利益，聲
    請再審，刑事訴訟法第四百二十條第一項第三、五款定有明文。本件聲請人並未
    提出證據足以證明聲請人係被誣告；亦無證據證明參與原判決之審偵人員因該案
    件犯職務上之罪，故核與刑事訴訟法第四百二十條第一項第三、五款之再審要件
    不合，尚難准許。四、又按刑事訴訟法第四百二十條第一項第六款所謂發現確實
    之新證據，係指該證據從形式上觀之，無顯然之瑕疵，毌須經過調查，可認為足
    以動搖原確定判決，且須在最後事實審法院判決前已存在，而為法院或當事人所
    不知，致未及提出，或雖知而不能提出者而言。聲請人所提臺灣板橋地方法院檢
    察官八十二年十二月廿九日板檢銅忠字第六四六六號函，並不足以動搖原確定判
    決，而七十四年偵字第一六二八、二二０七、二二九八號起訴書、黃宗裕致聲請
    人之存證信函及聲請人致邱傳褔之存證信函等則為原確定判決已審酌者，且無法
    動搖原確定判決，聲請人依刑事訴訟法第四百二十條第一項第六款聲請再審難謂
    有理由」。八十七年度聲再字第一九七號裁定所載：「一、聲請意旨略以：再審
    聲請人即受判決人甲○○因誣告案件，於七十五年一月十七日經鈞院以七十四年
    度上訴字第二０八七號刑事判決判處有期徒刑三月，復經最高法院於七十五年八
    月廿二日以七十五年度台上字第四四五六號刑事判決駁回上訴確定在案，惟聲請
    人雖與邱傳福間有二十多張支票來往，但與本案被竊支票無關，邱傳福竊取聲請
    人之支票為真實，然鈞院及最高法院卻仍依誣告罪判處聲請人罪刑，殊有不當，
    而承辦本案之檢察官及法官則有職之罪嫌，因此依刑事訴訟法第四百二十條第
    一項第一、二、三、五、六款之規定聲請再審云云。二、按經以再審無理由裁定
    駁回後，不得更以同一原因聲請再審，刑事訴訟法第四百三十四條著有明文。經
    查本件聲請所舉聲請再審之理由，案經本院以其再審為無理由，分別於八十四年
    十月十二日以八十四年聲再字第六三三號、八十五年一月卅一日以八十五年聲再
    字第五六號及八十六年三月十四日以八十六年度聲再更(一)字第一號裁定駁回其再
    審之聲請，並均確定在案，經本院依職權調閱上開刑事卷宗，核閱該卷證資料無
    訛，亦有上開案件之裁定正本附卷可憑，聲請人於本院以實體上無理由駁回其再
    審之聲請後，復以同一理由聲請再審，揆之首開法條規定，其聲請自非合法，應
    予駁回」。八十七年度聲再字第四八五號，裁定所載：「一、聲請意旨略以：再
    審聲請人即受判決人甲○○因誣告案件，於七十五年一月十七日經鈞院以七十四
    年度上訴字第二０八七號刑事判決判處有期徒刑三月，復經最高法院於七十五年
    八月廿二日以七十五年度台上字第四四五六號刑事判決駁回上訴確定在案，惟聲
    請人雖與邱傳福間有二十多張支票來往，但與本案被竊支票無關，邱傳福竊取聲
    請人之支票為真實，然鈞院及最高法院卻仍採信邱傳福等人虛偽證言依誣告罪判
    處聲請人罪刑，殊有不當，而承辦本案之檢察官及法官偽造不實筆錄湮滅事證，
    枉法濫權則有職之罪嫌，因此依刑事訴訟法第四百二十條第一項第一、二、三
    、五、六款之規定聲請再審云云。二、按經以再審無理由裁定駁回後，不得更以
    同一原因聲請再審，刑事訴訟法第四百三十四條著有明文。經查本件聲請所舉聲
    請再審之理由，案經本院以其再審為無理由，分別於八十四年十月十二日以八十
    四年聲再字第六三三號、八十五年一月卅一日以八十五年聲再字第五六號及八十
    六年三月十四日以八十六年度聲再更(一)字第一號裁定駁回其再審之聲請，並均確
    定在案，有上開案件之裁定正本附卷可憑，聲請人於本院以實體上無理由駁回其
    再審之聲請後，復以同一理由聲請再審，揆之首開法條規定，其聲請自非合法，
    應予駁回」。八十七年度聲再字第八三五號裁定所載：「一、聲請意旨略以：再
    審聲請人即受判決人甲○○因誣告案件，於七十五年一月十七日經鈞院以七十四
    年度上訴字第二０八七號刑事判決判處有期徒刑三月，復經最高法院於七十五年
    八月二十二日以七十五年度台上字第四四五六號刑事判決駁回上訴確定在案。惟
    查：(一)被告未曾在該案件偵查及審理時承認曾借予邱傳福二十餘張支票，然判決
    卻以被告承認借二十餘張支票予邱傳福做為判決被告犯誣告罪之證據；又判決所
    稱偵審紀錄中關於被告承認簽發71753、71765號支票向邱傳華、黃宗裕借款，核
    與邱傳華、黃宗裕指述情節相符，暨原判決均以抵押權設定契約書、他項權利證
    明書、對帳單為被告借款依據，查均與事實不符。(二)被告於邱傳福竊取三十一張
    支票後，即於七十三年十二月三十一日向合作金庫掛失並向各警察局報案，且被
 告迭於偵審中指訴邱傳福竊取三十一張支票並向他人詐欺，但檢察官並未對邱傳
    福、邱傳華、黃宗裕、林月枝、王淑青等詐欺、竊盜、偽造文書、偽造有價證券
    、收受贓物、偽證等行為起訴，又反指被告誣告，檢察官反將被告收押，且法院
    亦對被告判刑。爰依刑事訴訟法第四百二十條第一項第一、二、三、五、六款規
    定聲請再審。二、按經以再審無理由裁定駁回後，不得更以同一原因聲請再審，
    刑事訴訟法第四百三十四條著有明文，經查：(一)聲請人就同案被告邱傳褔、邱傳
    華、證人黃宗裕、林月枝之陳述前後矛盾以及檢附臺灣省合作金庫支票存款送金
    簿存根（帳號八三六一一）、支票往來對帳單、林月枝等聲請拍賣扺押物之證物
    、土地建築物抵押權設定契約書，分別依刑事訴訟法第四百二十條第一項第一、
    二、六款聲請再審部分，查該再審事由，業經本院以其再審為無理由分別於八十
    四年十月十二日以八十四年聲再字第六三三號及八十五年一月三十日以八十五年
    聲再字第五六號裁定駁回其再審之聲請，並確定在案，且經本院八十六年度聲再
    更(一)字第一號案件調卷並以聲請人曾以同一理由聲請再審而駁回，並經本院依調
    閱上開刑事卷宗核閱無訛，聲請人於本院以實體上無理由駁回其再審之聲請後，
    復以同一理由聲請再審，揆諸前開法條規定，其此部分再審之聲請，顯屬程序上
    違背規定，應以裁定駁回之。(二)聲請人雖指稱遭誣告，且原承辦檢察官法官有濫
    權並枉法判決情形而為聲請再審理由，然該部分業經本院八十六年度聲再更(一)字
    第一號案件，以無理由駁回，再經最高法院八十六年度台抗字第一五五號裁定駁
    回抗告而確定，業經本院依職權調閱該案件卷宗查明，亦有上開案件之裁定正本
    附卷可憑，聲請人於本院以實體上無理由駁回其再審之聲請後，復以同一理由聲
    請再審，揆之首開法條規定，其聲請自非合法，聲請應予駁回」。八十八年度聲
    再字第一三六號裁定所載：「一、聲請意旨略稱：「聲請人認原確定判決本院七
    十四年度上訴字第二０八七號（誣告及違反票據法）及最高法院七十五年度台上
    字第四四五六號有聲請再審理由，聲請人甲○○依刑事訴訟法第四百二十條第一
    項第一、二、三、五、六款等規定聲請再審，理由如下：(一)再審理由之一－第一
    款原判決所憑之證物已證明其為偽造或變造者，甲○○出庭時向原案偵查、審理
    稱：「邱傳福以現金交換甲○○支票陸續共有二十多張，均兌現，此部份甲○○
    並無提出告訴邱傳福等人。但原審偵查、審理中卻偽造不實之筆錄（以甲○○曾
    承認借與邱傳福二十多張支票」，做為判決甲○○誣告（及違反票據法）等罪，
    由此可證明，原判決所憑之證物已證明其為偽造或變造者無疑。註：更詳細之資
    料，請閱「公用事證NO1.NO2.更明」其證物，可證明其為偽造或變造者。(二)再審
    理由之二－第二款。原判決所憑之證言（邱傳福等五人），鑑定或通譯已證明其
    為虛偽者，邱傳福等五人為甲○○於七十四年二月四日提出告訴之被告其罪證確
    鑿，未被起訴，原案偵查已涉吃案，縱放、濫權等至明，已向各地監察院及檢
    察署提出陳訴、告發在案。因此，原案偵查、審理們，所憑之證言（邱傳華、邱
    傳福、黃宗裕之偽證言），已證明其為虛偽者。(三)再審理由之三－第三款。受有
    罪判決之人，已證明其係被誣告者：由六證物（附件事證資料統計表－甲○○提
    供偵、審庭之證物），已證明甲○○係被原案偵查、審理們所濫權起訴，判決誣
    告者。(四)再審理由之四－第五款。參與原判決或前審判決或判決前所行調查之推
    事或參與偵查或起訴之檢察官因該案件犯職務上之罪已經證明者。本案甲○○於
    民國七十四年二月四日告訴被告邱傳福等五人涉竊盜、詐欺、偽文、偽券、收贓
    、偽證等罪嫌，事證確明，但偵查庭並未制作起訴書偵辦，其已涉職務上之吃案
    、縱放、濫權至明，而偵審更偽造不實之筆錄起訴甲○○誣告罪更是濫權至明。
    台灣板橋地方法院檢察署民國七十四年三月五日七十四年偵字第一六二八、二二
    ０七、二二九八號及台灣高等法院民國七十五年一月十七日七十四年度上訴字第
    二０八七號及最高法院民國七十五年八月二十二日七十五年度台上字第四四五六
    號等起訴書、判決書等資料，均可證明參與原判決或前審判決或判決前所行調查
    之推事或參與偵查起訴之檢察官因該案件犯職務上之罪已經證明者（更詳細之資
    料請閱「公用事證NO2.NO1.更明」。(五)再審理由之五－因發現確實之新證據足認
    受有罪判決之人，應受無罪免訴、免刑或輕於原判決所認罪名之判決者－由「公
    用事證NO2.NO1.之事證」即證明甲○○應受無罪之判決。二、按經以再審無理由
    裁定駁回後，不得更以同一原因聲請再審，刑事訴訟法第四百三十四條著有明文
    。經查本件聲請所舉聲請再審之理由，案經本院以其再審為無理由，分別於八十
    四年十月十二日以八十四年聲再字第六三三號、八十五年一月卅一日以八十五年
    聲再字第五六號及八十六年三月十四日以八十六年度聲再更(一)字第一號裁定駁回
    其再審之聲請，並均確定在案，有上開案件之裁定正本附卷可憑，聲請人於本院
    以實體上無理由駁回其再審之聲請後，復以同一理由聲請再審，揆之首開法條規
    定，其聲請自非合法，應予駁回」。八十八年度聲再字第六八四號裁定所載：「
    一、聲請意旨略稱：「聲請人認原確定判決本院七十四年度上訴字第二０八七號
    （誣告及違反票據法）及最高法院七十五年度台上字第四四五六號有聲請再審理
    由，聲請人甲○○依刑事訴訟法第四百二十條第一項第一、二、三、五、六款等
    規定聲請再審，理由如下：(一)再審理由之一－第一款原判決所憑之證物已證明其
    為偽造或變造者，甲○○出庭時向原案偵查、審理稱：「邱傳福以現金交換甲○
    ○支票陸續共有二十多張，均兌現，此部份甲○○並無提出告訴邱傳福等人。但
    原審偵查、審理中卻偽造不實之筆錄（以甲○○曾承認借與邱傳福二十多張支票
    」，做為判決甲○○誣告（及違反票據法）等罪，由此可證明，原判決所憑之證
    物已證明其為偽造或變造者無疑。註：更詳細之資料，請閱「公用事證NO1.NO2.
    更明」其證物，可證明其為偽造或變造者。(二)再審理由之二－第二款。原判決所
    憑之證言（邱傳福等五人），鑑定或通譯已證明其為虛偽者，邱傳福等五人為甲
    ○○於七十四年二月四日提出告訴之被告其罪證確鑿，卻未被起訴，原案偵查已
    涉吃案，縱放、濫權等至明，已向各地監察院及檢察署提出陳訴、告發在案。因
    此，原案偵查、審理中，所憑之證言（邱傳華、邱傳福、黃宗裕之偽證言），已
    證明其為虛偽者。(三)再審理由之三－第三款。受有罪判決之人，已證明其係被誣
    告者：由六證物（附件事證資料統計表－甲○○提供偵、審庭之證物），已證明
    甲○○係被原案偵查、審理們所濫權起訴，判決誣告者。(四)再審理由之四－第五
    款。參與原判決或前審判決或判決前所行調查之推事或參與偵查或起訴之檢察官
    因該案件犯職務上之罪已經證明者。本案甲○○於民國七十四年二月四日告訴被
    告邱傳福等五人涉竊盜、詐欺、偽文、偽券、收贓、偽證等罪嫌，事證確明，但
    偵查庭並未制作起訴書偵辦，其已涉職務上之吃案、縱放、濫權至明，而偵審更
    偽造不實之筆錄起訴甲○○誣告罪更是濫權至明。台灣板橋地方法院檢察署民國
    七十四年三月五日七十四年偵字第一六二八、二二０七、二二九八號及台灣高等
    法院民國七十五年一月十七日七十四年度上訴字第二０八七號及最高法院民國七
    十五年八月二十二日七十五年度台上字第四四五六號等起訴書、判決書等資料，
    均可證明參與原判決或前審判決或判決前所行調查之推事或參與偵查起訴之檢察
    官因該案件犯職務上之罪已經證明者（更詳細之資料請閱「公用事證NO2.NO1.更
    明」。(五)再審理由之五－因發現確實之新證據足認受有罪判決之人，應受無罪免
    訴、免刑或輕於原判決所認罪名之判決者－由「公用事證NO2.NO1.之事證」即證
    明甲○○應受無罪之判決。二、按經以再審無理由裁定駁回後，不得更以同一原
    因聲請再審，刑事訴訟法第四百三十四條著有明文。經查本件聲請所舉聲請再審
    之理由，案經本院以其再審為無理由，分別於八十四年十月十二日以八十四年聲
    再字第六三三號、八十五年一月卅一日以八十五年聲再字第五六號、八十六年三
    月十四日以八十六年度聲再更(一)字第一號、八十七年二月十九日以八十六年度聲
    再更（一）字第一０號、八十七年四月二十二日以八十七年度聲再字第一九七號
    、八十七年七月二十九日以八十七年度聲再字第四八五號、八十七年十二月四日
    以八十七年度聲再字第八三五號、八十八年五月二十八日以八十八年度聲再字第
    一三六號裁定駁回其再審之聲請，並均確定在案，有上開案件之裁定正本附卷可
    憑，聲請人於本院以實體上無理由駁回其再審之聲請後，復以同一理由聲請再審
    ，揆之首開法條規定，其聲請自非合法，應予駁回」。八十九年度聲再字第三六
    八號裁定，所載：「一、聲請意旨略以：(一)最高法院民國七十五年八月二十二日
    ，七十五年度台上字第四四五六號刑事判決，關於上訴人甲○○誣告部分，業據
    甲○○於偵審中供認借與邱傳福二十多張支票等語，採為判決之依據。惟該偵審
    筆錄，係偽造不實。(二)原判決以甲○○對曾簽發７１７５３、７１７６５等二張
    支票向邱傳華、黃宗裕借款等情，坦承不諱，核與邱傳福、邱傳華、黃宗裕指述
    情節相符等語，採為判決之依據。惟該三人之偵審筆錄，亦係偽造不實。(三)原判
    決以抵押權設定契約書、他項權利證明書、對帳單等部分資料，做為被告借款之
    依據。惟查該部分均與事實不符等情。爰依刑事訴訟法第四百二十條第一項第一
    、二、三、五、六款等規定聲請再審。二、按經以再審無理由裁定駁回後，不得
    更以同一原因聲請再審，刑事訴訟法第四百三十四條第二項著有明文。經查本件
    聲請所舉聲請再審之理由，業經本院以其再審為無理由，分別於八十四年十月十
    二日以八十四年聲再字第六三三號、八十五年一月卅一日以八十五年聲再字第五
    六號、八十六年三月十四日以八十六年度聲再更(一)字第一號、八十七年二月十九
    日以八十六年度聲再更（一）字第一０號、八十七年四月二十二日以八十七年度
    聲再字第一九七號、八十七年七月二十九日以八十七年度聲再字第四八五號、八
    十七年十二月四日以八十七年度聲再字第八三五號、八十八年五月二十八日以八
    十八年度聲再字第一三六號、八十八年十二月七日以八十八年度聲再字第六八四
    號、八十九年三月十三日以八十九年度聲再更（一）字第三號裁定駁回其再審之
    聲請，並均確定在案，有上開案件之裁定正本附卷可憑。聲請人於本院以實體上
    無理由駁回其再審之聲請後，復以同一理由聲請再審，揆之首開法條規定，其聲
    請自非合法，應予駁回」。八十九年度聲再更（一）字第一五號裁定，所載：「
    一、聲請意旨略稱：「聲請人認原確定判決臺灣高等法院七十四年度上訴字第二
    ○八七號及最高法院七十五年度台上字第四四五六號有聲請再審理由，爰依刑事
    訴訟法第四百二十條第一項第一、二、三、五、六款等規定聲請再審，其再審理
    由如下：（一）關於最高法院七十五年度台上字第四四五六號判決甲○○誣告部
    分，業據甲○○於偵、審供認借與邱傳福二十多張支票，以做為判決甲○○誣告
    罪理由之一，然以上係偵、審偽造之不實筆錄而作成刑事判決及檢察署處分書，
    已涉嫌刑法第二百十三條、第一百二十四條、第一百二十五條等罪，更詳細之資
    料，請閱「公用事證NO.3,NO.3-1,NO.4」及其證物。（二）又原判決以甲○○曾
    簽發七一七五三、七一七六五二張支票向邱傳華、黃宗裕借款不諱，核與邱傳福
    、邱傳華、黃宗裕指述情節相符，做為判決甲○○誣告罪理由之二，然以上係偵
    、審偽造之不實筆錄，又記載於所掌公文書（刑事判決、處分書），已涉嫌刑法
    第二百十三條、第一百二十四條、第一百二十五條等罪，更詳細之資料，請閱「
    公用事證NO.3,NO.3-1,NO.4」及其證物。（三）再原判決以抵押權設定契約書、
    他項權利證明書、對帳單菶部分資料，做為判決甲○○誣告罪理由之三，然以上
    均不得做為甲○○已有向其等借款之事證。（四）由上開「公用事證NO.3,NO.3-
    1,NO.4」等資料，亦可證明原判決所憑證言為虛偽者，參與原判決等人，已涉犯
    職務上之罪，不必經審判即可認定。（五）又因發現確實之新證據足認甲○○乃
    受有罪判決之人，應受無罪之判決者，此由上開「公用事證NO.3,NO.3-1,」等事
    證，即足證明甲○○應受無罪之判決。二、按經以再審無理由裁定駁回後，不得
    更以同一原因聲請再審，刑事訴訟法第四百三十四條第二項著有明文。經查，本
    件再審聲請所舉上開聲請再審之理由，其法律依據可析分為：（一）前開再審理
    由（一）係依據刑事訴訟法第四百二十條第一項第一款規定。（二）前開再審理
    由（二）係依據刑事訴訟法第四百二十條第一項第一款、第二款、五款規定。（
    三）前開再審理由（三）係依據刑事訴訟法第四百二十條第一項第三款規定。（
    四）前開再審理由（四）係依據刑事訴訟法第四百二十條第一項第五款規定。（
    五）前開再審理由（五）係依據刑事訴訟法第四百二十條第一項第六款規定。案
    經本院以其再審為無理由，分別於八十四年十月十二日以八十四年聲再字第六六
    三號裁定就前開再審理由第（一）、（二）等項；八十五年一月三十日以八十五
    年聲再字第五六號裁定就前開再審理由第（三）等項；八十五年十月三十一日以
    八十五年聲再字第四三七號裁定就前開理由第（五）項，於八十六年三月十四日
    以八十六年度聲再更（一）字第一號裁定就前開再審理由第（三）、（四）等項
    ；於八十九年三月十三日以八十九年聲再更（一）字第三號裁定就前開再審理由
    第（三）、（四）等項諸原因事實，為實體上裁定，並駁回其再審之聲請（詳見
    附表一及本院八十四年聲再字第六六三號、八十五年聲再字第五六號、第四三七
    號、八十六年度聲再更（一）第一號、八十九年度聲再更（一）字第三號裁定書
    ），並經確定在案，有上開案件之裁定書繕本附卷可憑。聲請人於本院為實體上
    裁判，以無理由駁回其再審之聲請後，復以同一理由聲請再審，揆之首開法條規
    定，其聲請自非合法，應予駁回。三、聲請人另於八十五年一月三十日以八十五
    年聲再字第五六號、八十五年十月三十一日以八十五年聲再字第四三七號、八十
    七年四月二十二日以八十七年度聲再字第一九七號、八十七年七月二十九日以八
    十七年度聲再字第四八五號、八十七年十二月四日以八十七年度聲再字第八三五
    號、八十八年五月二十八日以八十八年度聲再字第一三六號、八十八年十二月七
    日以八十八年度聲再字第六八四號聲請再審，均由本院以其聲請之程序不合法，
    依刑事訴訟法第四百三十四條第二項、第四百三十三條規定，予以裁定駁回（詳
    見附表二），併此敘明。四、至聲請人另指原確定判決有刑事訴訟法第四百二十
    條第一項第六款之再審原因，然刑事訴訟法第四百二十條第一項第六款所謂發現
    確實之「新證據」，係指該證據從形式上觀之，無顯然之瑕疵，毋須經過調查，
    可認為足以動搖原確定判決，且須在最後事實審法院判決前已存在，而為法院或
    當事人所不知，致未及提出，或雖知而不能提出者而言。經查，聲請人於本件再
    審聲請中所提出之「公用事證NO.3,NO.3-1,」等事證，既均已在前訴訟程序中提
    出，即與刑事訴訟法第四百二十條第一項第六款所規定之「新證據」要件不符。
    因此，聲請人依刑事訴訟法第四百二十條第一項第六款聲請再審，難謂有理由，
    應予駁回」，經核此部分聲請人係以於本院以其再審無理由裁定駁回後，更以同
    一原因聲請再審，依刑事訴訟法第四百三十四條第二項規定，自應予駁回。
(四)、所主張依據刑事訴訟法第四百二十條第一項第五款規定部分（本院卷第二三一頁
    ），以由公用事證可知參與判決推事、檢察官因該案犯職務上之罪等詞，經逐一
    核對前開聲請人所提之資料，其所稱同一理由，於本院八十五年度聲再字第四三
    七號裁定，已載明：「一、聲請意旨略以：(一)再審聲請人即受判決人甲○○因誣
    告等案件，於七十五年一月十七日經鈞院以七十四年度上訴字第二０八七號刑事
    判決判處有期徒刑三月，拘役四十日、罰金七萬五千銀元，復經最高法院於七十
    五年八月二十二日以七十五年度台上字第四四五六號刑事判決駁回上訴確定在案
    。(二)聲請人雖曾與邱傳間有二十多張支票來往，但與本案被竊之支票無關，邱傳
    福竊走聲請人之支票為真實，然鈞院及最高法院竟依誣告罪及違反票據法等罪判
    處聲請人罪刑，顯有不當，因而依刑事訴訟法第四百二十條第一項第一、二、三
    、五、六款及第四百二十二條第一款聲請再審。二、按原判決所憑之證物已證明
    其為偽造或變造者；原判決所憑之證言、鑑定或通譯已證明其為虛偽者；受有罪
    判決之人已證明其係被誣告者；參與原判決或前審判決或判決前所行調查之推事
    ，或參與偵查或起訴之檢察官因該案件犯職務上之罪已經證明者，得為受判決人
    利益，聲請再審，刑事訴訟法第四百二十條第一項第一、二、三、五款定有明文
    。本件聲請人並未提出證據足以證明原判決所憑之證據為偽造或變造；亦無法證
    明原判決所憑之證言、鑑定或通譯為虛偽，且無法證明其係被誣告；亦無證據證
    明參與原判決之審偵人員因該案件犯職務上之罪，故核與刑事訴訟法第四百二十
    條第一項第一、二、三、五款之再審要件不合，尚難准許。三、按刑事訴訟法第
    四百二十條第一項第六款所謂發現確實之新證據，係指該證據從形式上觀之，無
    顯然之瑕疵，毌須經過調查，可認為足以動搖原確定判決，且須在最後事實審法
    院判決前已存在，而為法院或當事人所不知，致未及提出，或雖知而不能提出者
    而言。聲請人所指之事證，原確定判決內均已加審酌，而且無法動搖原確定判決
    ，故其聲請無理由」。八十六年度聲再更(一)字第一號裁定，載明：「一、聲請意
    旨略以：再審聲請人即受判決人甲○○因誣告案件，於七十五年一月十七日經鈞
    院以七十四年度上訴字第二０八七號刑事判決判處有期徒刑三月，復經最高法院
    於七十五年八月二十二日以七十五年度台上字第四四五六號刑事判決駁回上訴確
    定在案。惟聲請人雖曾與邱傳間有二十多張支票來往，但與本案被竊之支票無關
    ，邱傳福竊走聲請人之支票為真實，然鈞院及最高法院竟依誣告罪判處聲請人罪
    刑，顯有不當，因而依刑事訴訟法第四百二十條第一項第一、二、三、五、六款
    及第四百二十二條第一款聲請再審。二、按經以再審無理由裁定駁回後，不得更
    以同一原因聲請再審，刑事訴訟法第四百三十四條著有明文，經查聲請人就同案
    被告邱傳褔、邱傳華、證人黃宗裕、林月枝之陳述前後矛盾以及檢附臺灣省合作
    金庫支票存款送金簿存根（帳號八三六一一）、支票往來對帳單、林月枝等聲請
    拍賣扺押物之證物、土地建築物抵押權設定契約書，分別依刑事訴訟法第四百二
    十條第一項第一、二、六款聲請再審部分，業經本院以其再審為無理由分別於八
    十四年十月十二日以八十四年聲再字第六三三號及八十五年一月三十日以八十五
    年聲再字第五六號裁定駁回其再審之聲請，並確定在案，並經本院依職權調閱上
    開刑事卷宗核閱無訛，聲請人於本院以實體上無理由駁回其再審之聲請後，復以
    同一理由聲請再審，揆諸前開法條規定，其此部分再審之聲請，顯屬程序上違背
    規定，應以裁定駁回之。三、另案受有罪判決之人已證明其係被誣告者；參與原
    判決或前審判決或判決前所行調查之推事，或參與偵查或起訴之檢察官因該案件
    犯職務上之罪已經證明者，得為受判決人利益，聲請再審，刑事訴訟法第四百二
    十條第一項第三、五款定有明文。本件聲請人並未提出證據足以證明聲請人係被
    誣告；亦無證據證明參與原判決之審偵人員因該案件犯職務上之罪，故核與刑事
    訴訟法第四百二十條第一項第三、五款之再審要件不合，尚難准許。四、又按刑
    事訴訟法第四百二十條第一項第六款所謂發現確實之新證據，係指該證據從形式
    上觀之，無顯然之瑕疵，毌須經過調查，可認為足以動搖原確定判決，且須在最
    後事實審法院判決前已存在，而為法院或當事人所不知，致未及提出，或雖知而
    不能提出者而言。聲請人所提臺灣板橋地方法院檢察官八十二年十二月廿九日板
    檢銅忠字第六四六六號（應為六四六六四號）函，並不足以動搖原確定判決，而
    七十四年偵字第一六二八、二二０七、二二九八號起訴書、黃宗裕致聲請人之存
    證信函及聲請人致邱傳褔之存證信函等則為原確定判決已審酌者，且無法動搖原
    確定判決，聲請人依刑事訴訟法第四百二十條第一項第六款聲請再審難謂有理由
    」。八十七年度聲再字第一九七號裁定，載明：「一、聲請意旨略以：再審聲請
    人即受判決人甲○○因誣告案件，於七十五年一月十七日經鈞院以七十四年度上
    訴字第二０八七號刑事判決判處有期徒刑三月，復經最高法院於七十五年八月廿
    二日以七十五年度台上字第四四五六號刑事判決駁回上訴確定在案，惟聲請人雖
    與邱傳福間有二十多張支票來往，但與本案被竊支票無關，邱傳福竊取聲請人之
    支票為真實，然鈞院及最高法院卻仍依誣告罪判處聲請人罪刑，殊有不當，而承
    辦本案之檢察官及法官則有職之罪嫌，因此依刑事訴訟法第四百二十條第一項
    第一、二、三、五、六款之規定聲請再審云云。二、按經以再審無理由裁定駁回
    後，不得更以同一原因聲請再審，刑事訴訟法第四百三十四條著有明文。經查本
    件聲請所舉聲請再審之理由，案經本院以其再審為無理由，分別於八十四年十月
    十二日以八十四年聲再字第六三三號、八十五年一月卅一日以八十五年聲再字第
    五六號及八十六年三月十四日以八十六年度聲再更(一)字第一號裁定駁回其再審之
    聲請，並均確定在案，經本院依職權調閱上開刑事卷宗，核閱該卷證資料無訛，
    亦有上開案件之裁定正本附卷可憑，聲請人於本院以實體上無理由駁回其再審之
    聲請後，復以同一理由聲請再審，揆之首開法條規定，其聲請自非合法，應予駁
    回」。八十七年度聲再字第四八五號裁定，載明：「一、聲請意旨略以：再審聲
    請人即受判決人甲○○因誣告案件，於七十五年一月十七日經鈞院以七十四年度
    上訴字第二０八七號刑事判決判處有期徒刑三月，復經最高法院於七十五年八月
    廿二日以七十五年度台上字第四四五六號刑事判決駁回上訴確定在案，惟聲請人
    雖與邱傳福間有二十多張支票來往，但與本案被竊支票無關，邱傳福竊取聲請人
    之支票為真實，然鈞院及最高法院卻仍採信邱傳福等人虛偽證言依誣告罪判處聲
    請人罪刑，殊有不當，而承辦本案之檢察官及法官偽造不實筆錄湮滅事證，枉法
    濫權則有職之罪嫌，因此依刑事訴訟法第四百二十條第一項第一、二、三、五
    、六款之規定聲請再審云云。二、按經以再審無理由裁定駁回後，不得更以同一
    原因聲請再審，刑事訴訟法第四百三十四條著有明文。經查本件聲請所舉聲請再
    審之理由，案經本院以其再審為無理由，分別於八十四年十月十二日以八十四年
    聲再字第六三三號、八十五年一月卅一日以八十五年聲再字第五六號及八十六年
    三月十四日以八十六年度聲再更(一)字第一號裁定駁回其再審之聲請，並均確定在
    案，有上開案件之裁定正本附卷可憑，聲請人於本院以實體上無理由駁回其再審
    之聲請後，復以同一理由聲請再審，揆之首開法條規定，其聲請自非合法，應予
    駁回」。八十七年度聲再字第八三五號裁定，載明：「一、聲請意旨略以：再審
    聲請人即受判決人甲○○因誣告案件，於七十五年一月十七日經鈞院以七十四年
    度上訴字第二０八七號刑事判決判處有期徒刑三月，復經最高法院於七十五年八
    月二十二日以七十五年度台上字第四四五六號刑事判決駁回上訴確定在案。惟查
    ：(一)被告未曾在該案件偵查及審理時承認曾借予邱傳福二十餘張支票，然判決卻
    以被告承認借二十餘張支票予邱傳福做為判決被告犯誣告罪之證據；又判決所稱
    偵審紀錄中關於被告承認簽發71753、71765號支票向邱傳華、黃宗裕借款，核與
    邱傳華、黃宗裕指述情節相符，暨原判決均以抵押權設定契約書、他項權利證明
    書、對帳單為被告借款依據，查均與事實不符。(二)被告於邱傳福竊取三十一張支
    票後，即於七十三年十二月三十一日向合作金庫掛失並向各警察局報案，且被告
    迭於偵審中指訴邱傳福竊取三十一張支票並向他人詐欺，但檢察官並未對邱傳福
    、邱傳華、黃宗裕、林月枝、王淑青等詐欺、竊盜、偽造文書、偽造有價證券、
    收受贓物、偽證等行為起訴，又反指被告誣告，檢察官反將被告收押，且法院亦
    對被告判刑。爰依刑事訴訟法第四百二十條第一項第一、二、三、五、六款規定
    聲請再審。二、按經以再審無理由裁定駁回後，不得更以同一原因聲請再審，刑
    事訴訟法第四百三十四條著有明文，經查：(一)聲請人就同案被告邱傳褔、邱傳華
    、證人黃宗裕、林月枝之陳述前後矛盾以及檢附臺灣省合作金庫支票存款送金簿
    存根（帳號八三六一一）、支票往來對帳單、林月枝等聲請拍賣扺押物之證物、
    土地建築物抵押權設定契約書，分別依刑事訴訟法第四百二十條第一項第一、二
    、六款聲請再審部分，查該再審事由，業經本院以其再審為無理由分別於八十四
    年十月十二日以八十四年聲再字第六三三號及八十五年一月三十日以八十五年聲
    再字第五六號裁定駁回其再審之聲請，並確定在案，且經本院八十六年度聲再更
    (一)字第一號案件調卷並以聲請人曾以同一理由聲請再審而駁回，並經本院依調閱
    上開刑事卷宗核閱無訛，聲請人於本院以實體上無理由駁回其再審之聲請後，復
    以同一理由聲請再審，揆諸前開法條規定，其此部分再審之聲請，顯屬程序上違
    背規定，應以裁定駁回之。(二)聲請人雖指稱遭誣告，且原承辦檢察官法官有濫權
 並枉法判決情形而為聲請再審理由，然該部分業經本院八十六年度聲再更(一)字第
    一號案件，以無理由駁回，再經最高法院八十六年度台抗字第一五五號裁定駁回
    抗告而確定，業經本院依職權調閱該案件卷宗查明，亦有上開案件之裁定正本附
    卷可憑，聲請人於本院以實體上無理由駁回其再審之聲請後，復以同一理由聲請
    再審，揆之首開法條規定，其聲請自非合法，聲請應予駁回」。八十八年度聲再
    字第一三六號裁定，載明，：「一、聲請意旨略稱：「聲請人認原確定判決本院
    七十四年度上訴字第二０八七號（誣告及違反票據法）及最高法院七十五年度台
    上字第四四五六號有聲請再審理由，聲請人甲○○依刑事訴訟法第四百二十條第
    一項第一、二、三、五、六款等規定聲請再審，理由如下：(一)再審理由之一－第
    一款原判決所憑之證物已證明其為偽造或變造者，甲○○出庭時向原案偵查、審
    理稱：「邱傳福以現金交換甲○○支票陸續共有二十多張，均兌現，此部份甲○
    ○並無提出告訴邱傳福等人。但原審偵查、審理中卻偽造不實之筆錄（以甲○○
    曾承認借與邱傳福二十多張支票」，做為判決甲○○誣告（及違反票據法）等罪
    ，由此可證明，原判決所憑之證物已證明其為偽造或變造者無疑。註：更詳細之
    資料，請閱「公用事證NO1.NO2.更明」其證物，可證明其為偽造或變造者。(二)再
    審理由之二－第二款。原判決所憑之證言（邱傳福等五人），鑑定或通譯已證明
    其為虛偽者，邱傳福等五人為甲○○於七十四年二月四日提出告訴之被告其罪證
    確鑿，未被起訴，原案偵查已涉吃案，縱放、濫權等至明，已向各地監察院及
    檢察署提出陳訴、告發在案。因此，原案偵查、審理們，所憑之證言（邱傳華、
    邱傳福、黃宗裕之偽證言），已證明其為虛偽者。(三)再審理由之三－第三款。受
    有罪判決之人，已證明其係被誣告者：由六證物（附件事證資料統計表－甲○○
    提供偵、審庭之證物），已證明甲○○係被原案偵查、審理們所濫權起訴，判決
    誣告者。(四)再審理由之四－第五款。參與原判決或前審判決或判決前所行調查之
    推事或參與偵查或起訴之檢察官因該案件犯職務上之罪已經證明者。本案甲○○
    於民國七十四年二月四日告訴被告邱傳福等五人涉竊盜、詐欺、偽文、偽券、收
    贓、偽證等罪嫌，事證確明，但偵查庭並未制作起訴書偵辦，其已涉職務上之吃
    案、縱放、濫權至明，而偵審更偽造不實之筆錄起訴甲○○誣告罪更是濫權至明
    。台灣板橋地方法院檢察署民國七十四年三月五日七十四年偵字第一六二八、二
    二０七、二二九八號及台灣高等法院民國七十五年一月十七日七十四年度上訴字
    第二０八七號及最高法院民國七十五年八月二十二日七十五年度台上字第四四五
    六號等起訴書、判決書等資料，均可證明參與原判決或前審判決或判決前所行調
    查之推事或參與偵查起訴之檢察官因該案件犯職務上之罪已經證明者（更詳細之
    資料請閱「公用事證NO2.NO1.更明」。(五)再審理由之五－因發現確實之新證據足
    認受有罪判決之人，應受無罪免訴、免刑或輕於原判決所認罪名之判決者－由「
    公用事證NO2.NO1.之事證」即證明甲○○應受無罪之判決。二、按經以再審無理
    由裁定駁回後，不得更以同一原因聲請再審，刑事訴訟法第四百三十四條著有明
    文。經查本件聲請所舉聲請再審之理由，案經本院以其再審為無理由，分別於八
    十四年十月十二日以八十四年聲再字第六三三號、八十五年一月卅一日以八十五
    年聲再字第五六號及八十六年三月十四日以八十六年度聲再更(一)字第一號裁定駁
    回其再審之聲請，並均確定在案，有上開案件之裁定正本附卷可憑，聲請人於本
    院以實體上無理由駁回其再審之聲請後，復以同一理由聲請再審，揆之首開法條
    規定，其聲請自非合法，應予駁回」。八十八年度聲再字第六八四號裁定，載明
    ：「一、聲請意旨略稱：「聲請人認原確定判決本院七十四年度上訴字第二０八
    七號（誣告及違反票據法）及最高法院七十五年度台上字第四四五六號有聲請再
    審理由，聲請人甲○○依刑事訴訟法第四百二十條第一項第一、二、三、五、六
    款等規定聲請再審，理由如下：(一)再審理由之一－第一款原判決所憑之證物已證
    明其為偽造或變造者，甲○○出庭時向原案偵查、審理稱：「邱傳福以現金交換
    甲○○支票陸續共有二十多張，均兌現，此部份甲○○並無提出告訴邱傳福等人
    。但原審偵查、審理中卻偽造不實之筆錄（以甲○○曾承認借與邱傳福二十多張
    支票」，做為判決甲○○誣告（及違反票據法）等罪，由此可證明，原判決所憑
    之證物已證明其為偽造或變造者無疑。註：更詳細之資料，請閱「公用事證NO1.
    NO2.更明」其證物，可證明其為偽造或變造者。(二)再審理由之二－第二款。原判
    決所憑之證言（邱傳福等五人），鑑定或通譯已證明其為虛偽者，邱傳福等五人
    為甲○○於七十四年二月四日提出告訴之被告其罪證確鑿，卻未被起訴，原案偵
    查已涉吃案，縱放、濫權等至明，已向各地監察院及檢察署提出陳訴、告發在案
    。因此，原案偵查、審理中，所憑之證言（邱傳華、邱傳福、黃宗裕之偽證言）
    ，已證明其為虛偽者。(三)再審理由之三－第三款。受有罪判決之人，已證明其係
    被誣告者：由六證物（附件事證資料統計表－甲○○提供偵、審庭之證物），已
    證明甲○○係被原案偵查、審理們所濫權起訴，判決誣告者。(四)再審理由之四－
    第五款。參與原判決或前審判決或判決前所行調查之推事或參與偵查或起訴之檢
    察官因該案件犯職務上之罪已經證明者。本案甲○○於民國七十四年二月四日告
    訴被告邱傳福等五人涉竊盜、詐欺、偽文、偽券、收贓、偽證等罪嫌，事證確明
    ，但偵查庭並未制作起訴書偵辦，其已涉職務上之吃案、縱放、濫權至明，而偵
    審更偽造不實之筆錄起訴甲○○誣告罪更是濫權至明。台灣板橋地方法院檢察署
    民國七十四年三月五日七十四年偵字第一六二八、二二０七、二二九八號及台灣
    高等法院民國七十五年一月十七日七十四年度上訴字第二０八七號及最高法院民
    國七十五年八月二十二日七十五年度台上字第四四五六號等起訴書、判決書等資
    料，均可證明參與原判決或前審判決或判決前所行調查之推事或參與偵查起訴之
    檢察官因該案件犯職務上之罪已經證明者（更詳細之資料請閱「公用事證NO2.NO
    1.更明」。(五)再審理由之五－因發現確實之新證據足認受有罪判決之人，應受無
    罪免訴、免刑或輕於原判決所認罪名之判決者－由「公用事證NO2.NO1.之事證」
    即證明甲○○應受無罪之判決。二、按經以再審無理由裁定駁回後，不得更以同
    一原因聲請再審，刑事訴訟法第四百三十四條著有明文。經查本件聲請所舉聲請
    再審之理由，案經本院以其再審為無理由，分別於八十四年十月十二日以八十四
    年聲再字第六三三號、八十五年一月卅一日以八十五年聲再字第五六號、八十六
    年三月十四日以八十六年度聲再更(一)字第一號、八十七年二月十九日以八十六年
    度聲再更（一）字第一０號、八十七年四月二十二日以八十七年度聲再字第一九
    七號、八十七年七月二十九日以八十七年度聲再字第四八五號、八十七年十二月
    四日以八十七年度聲再字第八三五號、八十八年五月二十八日以八十八年度聲再
    字第一三六號裁定駁回其再審之聲請，並均確定在案，有上開案件之裁定正本附
    卷可憑，聲請人於本院以實體上無理由駁回其再審之聲請後，復以同一理由聲請
    再審，揆之首開法條規定，其聲請自非合法，應予駁回」。八十九年度聲再字第
    三六八號裁定，載明：「一、聲請意旨略以：(一)最高法院民國七十五年八月二十
    二日，七十五年度台上字第四四五六號刑事判決，關於上訴人甲○○誣告部分，
    業據甲○○於偵審中供認借與邱傳福二十多張支票等語，採為判決之依據。惟該
    偵審筆錄，係偽造不實。(二)原判決以甲○○對曾簽發７１７５３、７１７６５等
    二張支票向邱傳華、黃宗裕借款等情，坦承不諱，核與邱傳福、邱傳華、黃宗裕
    指述情節相符等語，採為判決之依據。惟該三人之偵審筆錄，亦係偽造不實。(三)
    原判決以抵押權設定契約書、他項權利證明書、對帳單等部分資料，做為被告借
    款之依據。惟查該部分均與事實不符等情。爰依刑事訴訟法第四百二十條第一項
    第一、二、三、五、六款等規定聲請再審。二、按經以再審無理由裁定駁回後，
    不得更以同一原因聲請再審，刑事訴訟法第四百三十四條第二項著有明文。經查
    本件聲請所舉聲請再審之理由，業經本院以其再審為無理由，分別於八十四年十
    月十二日以八十四年聲再字第六三三號、八十五年一月卅一日以八十五年聲再字
    第五六號、八十六年三月十四日以八十六年度聲再更(一)字第一號、八十七年二月
    十九日以八十六年度聲再更（一）字第一０號、八十七年四月二十二日以八十七
    年度聲再字第一九七號、八十七年七月二十九日以八十七年度聲再字第四八五號
    、八十七年十二月四日以八十七年度聲再字第八三五號、八十八年五月二十八日
    以八十八年度聲再字第一三六號、八十八年十二月七日以八十八年度聲再字第六
    八四號、八十九年三月十三日以八十九年度聲再更（一）字第三號裁定駁回其再
    審之聲請，並均確定在案，有上開案件之裁定正本附卷可憑。聲請人於本院以實
    體上無理由駁回其再審之聲請後，復以同一理由聲請再審，揆之首開法條規定，
    其聲請自非合法，應予駁回」。八十九年度聲再更（一）字第一五號裁定，載明
    ：「一、聲請意旨略稱：「聲請人認原確定判決臺灣高等法院七十四年度上訴字
    第二○八七號及最高法院七十五年度台上字第四四五六號有聲請再審理由，爰依
    刑事訴訟法第四百二十條第一項第一、二、三、五、六款等規定聲請再審，其再
    審理由如下：（一）關於最高法院七十五年度台上字第四四五六號判決甲○○誣
    告部分，業據甲○○於偵、審供認借與邱傳福二十多張支票，以做為判決甲○○
    誣告罪理由之一，然以上係偵、審偽造之不實筆錄而作成刑事判決及檢察署處分
    書，已涉嫌刑法第二百十三條、第一百二十四條、第一百二十五條等罪，更詳細
    之資料，請閱「公用事證NO.3,NO.3-1,NO.4」及其證物。（二）又原判決以甲○
    ○曾簽發七一七五三、七一七六五二張支票向邱傳華、黃宗裕借款不諱，核與邱
    傳福、邱傳華、黃宗裕指述情節相符，做為判決甲○○誣告罪理由之二，然以上
    係偵、審偽造之不實筆錄，又記載於所掌公文書（刑事判決、處分書），已涉嫌
    刑法第二百十三條、第一百二十四條、第一百二十五條等罪，更詳細之資料，請
    閱「公用事證NO.3,NO.3-1,NO.4」及其證物。（三）再原判決以抵押權設定契約
    書、他項權利證明書、對帳單等部分資料，做為判決甲○○誣告罪理由之三，然
    以上均不得做為甲○○已有向其等借款之事證。（四）由上開「公用事證NO.3,N
    O.3-1,NO.4」等資料，亦可證明原判決所憑證言為虛偽者，參與原判決等人，已
    涉犯職務上之罪，不必經審判即可認定。（五）又因發現確實之新證據足認甲○
    ○乃受有罪判決之人，應受無罪之判決者，此由上開「公用事證NO.3, NO.3-1」
    等事證， 即足證明甲○○應受無罪之判決。二、 按經以再審無理由裁定駁回後
    ，不得更以同一原因聲請再審，刑事訴訟法第四百三十四條第二項著有明文。經
    查，本件再審聲請所舉上開聲請再審之理由，其法律依據可析分為：（一）前開
    再審理由（一）係依據刑事訴訟法第四百二十條第一項第一款規定。（二）前開
    再審理由（二）係依據刑事訴訟法第四百二十條第一項第一款、第二款、五款規
    定。（三）前開再審理由（三）係依據刑事訴訟法第四百二十條第一項第三款規
    定。（四）前開再審理由（四）係依據刑事訴訟法第四百二十條第一項第五款規
    定。（五）前開再審理由（五）係依據刑事訴訟法第四百二十條第一項第六款規
    定。案經本院以其再審為無理由，分別於八十四年十月十二日以八十四年聲再字
    第六六三號裁定就前開再審理由第（一）、（二）等項；八十五年一月三十日以
    八十五年聲再字第五六號裁定就前開再審理由第（三）等項；八十五年十月三十
    一日以八十五年聲再字第四三七號裁定就前開理由第（五）項，於八十六年三月
    十四日以八十六年度聲再更（一）字第一號裁定就前開再審理由第（三）、（四
    ）等項；於八十九年三月十三日以八十九年聲再更（一）字第三號裁定就前開再
    審理由第（三）、（四）等項諸原因事實，為實體上裁定，並駁回其再審之聲請
    （詳見附表一及本院八十四年聲再字第六六三號、八十五年聲再字第五六號、第
    四三七號、八十六年度聲再更（一）第一號、八十九年度聲再更（一）字第三號
    裁定書），並經確定在案，有上開案件之裁定書繕本附卷可憑。聲請人於本院為
    實體上裁判，以無理由駁回其再審之聲請後，復以同一理由聲請再審，揆之首開
    法條規定，其聲請自非合法，應予駁回。三、聲請人另於八十五年一月三十日以
    八十五年聲再字第五六號、八十五年十月三十一日以八十五年聲再字第四三七號
    、八十七年四月二十二日以八十七年度聲再字第一九七號、八十七年七月二十九
    日以八十七年度聲再字第四八五號、八十七年十二月四日以八十七年度聲再字第
    八三五號、八十八年五月二十八日以八十八年度聲再字第一三六號、八十八年十
    二月七日以八十八年度聲再字第六八四號聲請再審，均由本院以其聲請之程序不
    合法，依刑事訴訟法第四百三十四條第二項、第四百三十三條規定，予以裁定駁
    回（詳見附表二），併此敘明。四、至聲請人另指原確定判決有刑事訴訟法第四
    百二十條第一項第六款之再審原因，然刑事訴訟法第四百二十條第一項第六款所
    謂發現確實之「新證據」，係指該證據從形式上觀之，無顯然之瑕疵，毋須經過
    調查，可認為足以動搖原確定判決，且須在最後事實審法院判決前已存在，而為
    法院或當事人所不知，致未及提出，或雖知而不能提出者而言。經查，聲請人於
    本件再審聲請中所提出之「公用事證NO.3,NO.3-1,」等事證，既均已在前訴訟程
    序中提出，即與刑事訴訟法第四百二十條第一項第六款所規定之「新證據」要件
    不符。因此，聲請人依刑事訴訟法第四百二十條第一項第六款聲請再審，難謂有
    理由，應予駁回」，此部分聲請人係以於本院以其再審無理由裁定駁回後，更以
    同一原因聲請再審，依刑事訴訟法第四百三十四條第二項規定，自應予駁回。
(五)、所主張依據刑事訴訟法第四百二十條第一項第六款規定部分（本院卷第二三二頁
    ），以甲○○提出二十多項事證申告邱傳福等五人涉多項罪嫌，但委託律師閱卷
    閱不到，可為本案發現之確實新證據，更詳資料，請閱公用事證等詞，經逐一核
    對前開聲請人所提之資料，其所稱同一理由，於本院八十五年度聲再字第五六號
    裁定，已載明：「一、聲請意旨略以：最高法院中華民國七十五年八月廿二日，
    七十五年度台上字第四四五六號案件，因發現原判決所憑之證人林月枝、黃宗裕
    之證言前後不同，同案被告邱傳褔之陳述純屬任意編造，而被告從未承認曾借支
    票予邱傳褔，如筆錄上有此記載應屬誤寫，且偵查筆錄有將邱傳褔誤載為邱新褔
    之錯誤為此提起再審等語。二、查本件再審聲請人僅具狀陳明聲請再審之理由，
    對其係依刑事訴訟法第四百二十條第一項何款規定聲請再審，於聲請狀內並未表
    明，惟據其再審聲請狀所載之內容觀之，其應係依刑事訴訟法第四百二十條第一
    項第一、二、六款規定（即原判決所憑之證物為偽造、證言為虛偽、發見新證據
    ）聲請再審，合先敘明。三、按經以再審無理由裁定駁回後，不得更以同一原因
    聲請再審，刑事訴訟法第四百三十四條著有明文，而同法第四百二十條第一項第
    一、二款所謂原判決所憑之證物已證明為偽造或變造或證言為虛偽者，除已經確
    定判決證明該證據為偽造、變造或證人之證人為虛偽者外，必須有相當證據足以
    證明其為偽造或變造，始屬相符；而以同法條第一項第六款所稱之新證據，應以
    該新證據足使受判決人應受無罪、免刑、免訴或輕於原判決所認定之罪名者為限
    。經查聲請人就同案被告邱傳褔、邱傳華、證人黃宗裕、林月枝之陳述前後矛盾
    乙事，已於八十四年九月二十三日以之為再審理由向本院聲請再審，經本院於同
    年十月十二日以其再審為無理由，予以裁定駁回，經聲請人提起抗告後，復經最
    高法院駁回其抗告而確定，業經本院依職權調閱本院八十四年聲再字第六三三號
    刑事卷宗核閱無訛，聲請人於本院以實體上無理由駁回其再審之聲請後，復以同
    一理由（即林月枝、黃宗裕之證言前不同，邱傳褔之陳述為虛妄等）聲請再審，
    揆諸前開法條規定，其此部分再審之聲請，顯屬程序上違背規定，應以裁定駁回
    之；至其其他聲請再審之事由，經查被告（即再審聲請人）於原案偵查、審理中
    對於曾借與邱傳福廿多張支票，並曾簽發七一七五三、七一七六五號二張支票向
    邱傳華、黃宗裕借款等情坦承不諱，核與邱傳福、邱傳華、黃宗裕指述情節相符
    ，且有抵押權設定契約書、他項權利證明書、對帳單等附原審卷可稽，聲請人空
    言主張該筆錄為虛偽，自非有理由，又查聲請人所謂：「伊之卅一張支票係被邱
    傳福所竊取，再轉交乃兄邱傳華向黃宗裕詐款及向黃秀娥詐欺四十萬元.... 」
    等情，業經原確定判決認定無非憑空杜撰之詞，聲請人所提證據，均經原確定判
    決斟酌，其又未能提出相當確切之證據足以證明有所謂原判決所憑筆錄（即證物
    ）為偽造或原判決所憑之其他證言、證物有虛偽之情事，其徒以不可能無故將支
    票借予邱傳褔為由，主張原判決有得聲請再審之事由，並無可取；另該案之檢察
    官偵訊筆錄即令將邱傳褔誤繕為邱新褔，惟查該案之關係人僅有邱傳褔，並無邱
    新褔其人，該項筆錄顯然之誤繕，已難認屬得據之聲請再審之新證據，且該項誤
    繕亦不足使被告受無罪或輕於原判決所認定罪名之判決，是聲請人其餘聲請再審
    之事由，亦與得聲請再審之情形有間，其聲請應予駁回」。八十五年度聲再字第
    四三七號裁定，載明：「一、聲請意旨略以：(一)再審聲請人即受判決人甲○○因
    誣告等案件，於七十五年一月十七日經鈞院以七十四年度上訴字第二０八七號刑
    事判決判處有期徒刑三月，拘役四十日、罰金七萬五千銀元，復經最高法院於七
    十五年八月二十二日以七十五年度台上字第四四五六號刑事判決駁回上訴確定在
    案。(二)聲請人雖曾與邱傳間有二十多張支票來往，但與本案被竊之支票無關，邱
    傳福竊走聲請人之支票為真實，然鈞院及最高法院竟依誣告罪及違反票據法等罪
    判處聲請人罪刑，顯有不當，因而依刑事訴訟法第四百二十條第一項第一、二、
    三、五、六款及第四百二十二條第一款聲請再審。二、按原判決所憑之證物已證
    明其為偽造或變造者；原判決所憑之證言、鑑定或通譯已證明其為虛偽者；受有
    罪判決之人已證明其係被誣告者；參與原判決或前審判決或判決前所行調查之推
    事，或參與偵查或起訴之檢察官因該案件犯職務上之罪已經證明者，得為受判決
    人利益，聲請再審，刑事訴訟法第四百二十條第一項第一、二、三、五款定有明
    文。本件聲請人並未提出證據足以證明原判決所憑之證據為偽造或變造；亦無法
    證明原判決所憑之證言、鑑定或通譯為虛偽，且無法證明其係被誣告；亦無證據
    證明參與原判決之審偵人員因該案件犯職務上之罪，故核與刑事訴訟法第四百二
    十條第一項第一、二、三、五款之再審要件不合，尚難准許。三、按刑事訴訟法
    第四百二十條第一項第六款所謂發現確實之新證據，係指該證據從形式上觀之，
    無顯然之瑕疵，毌須經過調查，可認為足以動搖原確定判決，且須在最後事實審
    法院判決前已存在，而為法院或當事人所不知，致未及提出，或雖知而不能提出
    者而言。聲請人所指之事證，原確定判決內均已加審酌，而且無法動搖原確定判
    決，故其聲請無理由」。八十六年度聲再更(一)字第一號裁定，載明：「一、聲請
    意旨略以：再審聲請人即受判決人甲○○因誣告案件，於七十五年一月十七日經
    鈞院以七十四年度上訴字第二０八七號刑事判決判處有期徒刑三月，復經最高法
    院於七十五年八月二十二日以七十五年度台上字第四四五六號刑事判決駁回上訴
    確定在案。惟聲請人雖曾與邱傳間有二十多張支票來往，但與本案被竊之支票無
    關，邱傳福竊走聲請人之支票為真實，然鈞院及最高法院竟依誣告罪判處聲請人
    罪刑，顯有不當，因而依刑事訴訟法第四百二十條第一項第一、二、三、五、六
    款及第四百二十二條第一款聲請再審。二、按經以再審無理由裁定駁回後，不得
    更以同一原因聲請再審，刑事訴訟法第四百三十四條著有明文，經查聲請人就同
    案被告邱傳褔、邱傳華、證人黃宗裕、林月枝之陳述前後矛盾以及檢附臺灣省合
    作金庫支票存款送金簿存根（帳號八三六一一）、支票往來對帳單、林月枝等聲
    請拍賣扺押物之證物、土地建築物抵押權設定契約書，分別依刑事訴訟法第四百
    二十條第一項第一、二、六款聲請再審部分，業經本院以其再審為無理由分別於
    八十四年十月十二日以八十四年聲再字第六三三號及八十五年一月三十日以八十
    五年聲再字第五六號裁定駁回其再審之聲請，並確定在案，並經本院依職權調閱
    上開刑事卷宗核閱無訛，聲請人於本院以實體上無理由駁回其再審之聲請後，復
    以同一理由聲請再審，揆諸前開法條規定，其此部分再審之聲請，顯屬程序上違
    背規定，應以裁定駁回之。三、另案受有罪判決之人已證明其係被誣告者；參與
    原判決或前審判決或判決前所行調查之推事，或參與偵查或起訴之檢察官因該案
    件犯職務上之罪已經證明者，得為受判決人利益，聲請再審，刑事訴訟法第四百
    二十條第一項第三、五款定有明文。本件聲請人並未提出證據足以證明聲請人係
    被誣告；亦無證據證明參與原判決之審偵人員因該案件犯職務上之罪，故核與刑
    事訴訟法第四百二十條第一項第三、五款之再審要件不合，尚難准許。四、又按
    刑事訴訟法第四百二十條第一項第六款所謂發現確實之新證據，係指該證據從形
    式上觀之，無顯然之瑕疵，毌須經過調查，可認為足以動搖原確定判決，且須在
    最後事實審法院判決前已存在，而為法院或當事人所不知，致未及提出，或雖知
    而不能提出者而言。聲請人所提臺灣板橋地方法院檢察官八十二年十二月廿九日
    板檢銅忠字第六四六六號(應為六四六六四號） 函，並不足以動搖原確定判決，
    而七十四年偵字第一六二八、二二０七、二二九八號起訴書、黃宗裕致聲請人之
    存證信函及聲請人致邱傳褔之存證信函等則為原確定判決已審酌者，且無法動搖
    原確定判決，聲請人依刑事訴訟法第四百二十條第一項第六款聲請再審難謂有理
    由」。其中臺灣板橋地方法院檢察署八十二年十二月二十九日板檢銅忠字第六四
    六六號函於此次聲請再次提出（本院卷第一八八頁），八十六年度聲再(一)字第一
    ０號裁定，載明：「按聲請再審應以再審書狀敘述理由，附具原判決之善本及證
    據，提出於管轄法院為之，刑事訴訟法第四百二十九條定有明文。本件聲請人因
    偽造文書等案件，對於最高法院中華民國七十五年八月二十一日所為七十五年台
    上字第四四五六號確定判決聲請再審，雖於再審聲請狀後製作證物資料統計表一
    份，盧陳所提證據之名稱（詳見前審卷第四十一頁），然查該證物資料僅有名稱
    ，並未附送具體之證據，本院無從審酌其聲請再審是否合乎刑事訴訟法第四百二
    十條第一、二、三、五、六款之規定，其聲請再審之程序違背規定」。八十七年
    度聲再字第一九七號裁定，載明：「一、聲請意旨略以：再審聲請人即受判決人
    甲○○因誣告案件，於七十五年一月十七日經鈞院以七十四年度上訴字第二０八
    七號刑事判決判處有期徒刑三月，復經最高法院於七十五年八月廿二日以七十五
    年度台上字第四四五六號刑事判決駁回上訴確定在案，惟聲請人雖與邱傳福間有
    二十多張支票來往，但與本案被竊支票無關，邱傳福竊取聲請人之支票為真實，
    然鈞院及最高法院卻仍依誣告罪判處聲請人罪刑，殊有不當，而承辦本案之檢察
    官及法官則有職之罪嫌，因此依刑事訴訟法第四百二十條第一項第一、二、三
    、五、六款之規定聲請再審云云。二、按經以再審無理由裁定駁回後，不得更以
    同一原因聲請再審，刑事訴訟法第四百三十四條著有明文。經查本件聲請所舉聲
    請再審之理由，案經本院以其再審為無理由，分別於八十四年十月十二日以八十
    四年聲再字第六三三號、八十五年一月卅一日以八十五年聲再字第五六號及八十
    六年三月十四日以八十六年度聲再更(一)字第一號裁定駁回其再審之聲請，並均確
    定在案，經本院依職權調閱上開刑事卷宗，核閱該卷證資料無訛，亦有上開案件
    之裁定正本附卷可憑，聲請人於本院以實體上無理由駁回其再審之聲請後，復以
    同一理由聲請再審，揆之首開法條規定，其聲請自非合法，應予駁回」。八十七
    年度聲再字第四八五號裁定，載明：「一、聲請意旨略以：再審聲請人即受判決
    人甲○○因誣告案件，於七十五年一月十七日經鈞院以七十四年度上訴字第二０
    八七號刑事判決判處有期徒刑三月，復經最高法院於七十五年八月廿二日以七十
    五年度台上字第四四五六號刑事判決駁回上訴確定在案，惟聲請人雖與邱傳福間
    有二十多張支票來往，但與本案被竊支票無關，邱傳福竊取聲請人之支票為真實
    ，然鈞院及最高法院卻仍採信邱傳福等人虛偽證言依誣告罪判處聲請人罪刑，殊
    有不當，而承辦本案之檢察官及法官偽造不實筆錄湮滅事證，枉法濫權則有職
    之罪嫌，因此依刑事訴訟法第四百二十條第一項第一、二、三、五、六款之規定
    聲請再審云云。二、按經以再審無理由裁定駁回後，不得更以同一原因聲請再審
    ，刑事訴訟法第四百三十四條著有明文。經查本件聲請所舉聲請再審之理由，案
    經本院以其再審為無理由，分別於八十四年十月十二日以八十四年聲再字第六三
    三號、八十五年一月卅一日以八十五年聲再字第五六號及八十六年三月十四日以
  八十六年度聲再更(一)字第一號裁定駁回其再審之聲請，並均確定在案，有上開案
    件之裁定正本附卷可憑，聲請人於本院以實體上無理由駁回其再審之聲請後，復
    以同一理由聲請再審，揆之首開法條規定，其聲請自非合法，應予駁回」。八十
    七年度聲再字第八三五號裁定，載明：「一、聲請意旨略以：再審聲請人即受判
    決人甲○○因誣告案件，於七十五年一月十七日經鈞院以七十四年度上訴字第二
    ０八七號刑事判決判處有期徒刑三月，復經最高法院於七十五年八月二十二日以
    七十五年度台上字第四四五六號刑事判決駁回上訴確定在案。惟查：(一)被告未曾
    在該案件偵查及審理時承認曾借予邱傳福二十餘張支票，然判決卻以被告承認借
    二十餘張支票予邱傳福做為判決被告犯誣告罪之證據；又判決所稱偵審紀錄中關
    於被告承認簽發71753、71765號支票向邱傳華、黃宗裕借款，核與邱傳華、黃宗
    裕指述情節相符，暨原判決均以抵押權設定契約書、他項權利證明書、對帳單為
    被告借款依據，查均與事實不符。(二)被告於邱傳福竊取三十一張支票後，即於七
    十三年十二月三十一日向合作金庫掛失並向各警察局報案，且被告迭於偵審中指
    訴邱傳福竊取三十一張支票並向他人詐欺，但檢察官並未對邱傳福、邱傳華、黃
    宗裕、林月枝、王淑青等詐欺、竊盜、偽造文書、偽造有價證券、收受贓物、偽
    證等行為起訴，又反指被告誣告，檢察官反將被告收押，且法院亦對被告判刑。
    爰依刑事訴訟法第四百二十條第一項第一、二、三、五、六款規定聲請再審。二
    、按經以再審無理由裁定駁回後，不得更以同一原因聲請再審，刑事訴訟法第四
    百三十四條著有明文，經查：(一)聲請人就同案被告邱傳褔、邱傳華、證人黃宗裕
    、林月枝之陳述前後矛盾以及檢附臺灣省合作金庫支票存款送金簿存根（帳號八
    三六一一）、支票往來對帳單、林月枝等聲請拍賣扺押物之證物、土地建築物抵
    押權設定契約書，分別依刑事訴訟法第四百二十條第一項第一、二、六款聲請再
    審部分，查該再審事由，業經本院以其再審為無理由分別於八十四年十月十二日
    以八十四年聲再字第六三三號及八十五年一月三十日以八十五年聲再字第五六號
    裁定駁回其再審之聲請，並確定在案，且經本院八十六年度聲再更(一)字第一號案
    件調卷並以聲請人曾以同一理由聲請再審而駁回，並經本院依調閱上開刑事卷宗
    核閱無訛，聲請人於本院以實體上無理由駁回其再審之聲請後，復以同一理由聲
    請再審，揆諸前開法條規定，其此部分再審之聲請，顯屬程序上違背規定，應以
    裁定駁回之。(二)聲請人雖指稱遭誣告，且原承辦檢察官法官有濫權並枉法判決情
    形而為聲請再審理由，然該部分業經本院八十六年度聲再更(一)字第一號案件，以
    無理由駁回，再經最高法院八十六年度台抗字第一五五號裁定駁回抗告而確定，
    業經本院依職權調閱該案件卷宗查明，亦有上開案件之裁定正本附卷可憑，聲請
    人於本院以實體上無理由駁回其再審之聲請後，復以同一理由聲請再審，揆之首
    開法條規定，其聲請自非合法，聲請應予駁回」。八十八年度聲再字第一三六號
    裁定，載明：「一、聲請意旨略稱：「聲請人認原確定判決本院七十四年度上訴
    字第二０八七號（誣告及違反票據法）及最高法院七十五年度台上字第四四五六
    號有聲請再審理由，聲請人甲○○依刑事訴訟法第四百二十條第一項第一、二、
    三、五、六款等規定聲請再審，理由如下：(一)再審理由之一－第一款原判決所憑
    之證物已證明其為偽造或變造者，甲○○出庭時向原案偵查、審理稱：「邱傳福
    以現金交換甲○○支票陸續共有二十多張，均兌現，此部份甲○○並無提出告訴
    邱傳福等人。但原審偵查、審理中卻偽造不實之筆錄（以甲○○曾承認借與邱傳
    福二十多張支票」，做為判決甲○○誣告（及違反票據法）等罪，由此可證明，
    原判決所憑之證物已證明其為偽造或變造者無疑。註：更詳細之資料，請閱「公
    用事證NO1.NO2.更明」其證物，可證明其為偽造或變造者。(二)再審理由之二－第
    二款。原判決所憑之證言（邱傳福等五人），鑑定或通譯已證明其為虛偽者，邱
    傳福等五人為甲○○於七十四年二月四日提出告訴之被告其罪證確鑿，未被起
    訴，原案偵查已涉吃案，縱放、濫權等至明，已向各地監察院及檢察署提出陳訴
    、告發在案。因此，原案偵查、審理們，所憑之證言（邱傳華、邱傳福、黃宗裕
    之偽證言），已證明其為虛偽者。(三)再審理由之三－第三款。受有罪判決之人，
    已證明其係被誣告者：由六證物（附件事證資料統計表－甲○○提供偵、審庭之
    證物），已證明甲○○係被原案偵查、審理們所濫權起訴，判決誣告者。(四)再審
    理由之四－第五款。參與原判決或前審判決或判決前所行調查之推事或參與偵查
    或起訴之檢察官因該案件犯職務上之罪已經證明者。本案甲○○於民國七十四年
    二月四日告訴被告邱傳福等五人涉竊盜、詐欺、偽文、偽券、收贓、偽證等罪嫌
    ，事證確明，但偵查庭並未制作起訴書偵辦，其已涉職務上之吃案、縱放、濫權
    至明，而偵審更偽造不實之筆錄起訴甲○○誣告罪更是濫權至明。台灣板橋地方
    法院檢察署民國七十四年三月五日七十四年偵字第一六二八、二二０七、二二九
    八號及台灣高等法院民國七十五年一月十七日七十四年度上訴字第二０八七號及
    最高法院民國七十五年八月二十二日七十五年度台上字第四四五六號等起訴書、
    判決書等資料，均可證明參與原判決或前審判決或判決前所行調查之推事或參與
    偵查起訴之檢察官因該案件犯職務上之罪已經證明者（更詳細之資料請閱「公用
    事證NO2.NO1.更明」。(五)再審理由之五－因發現確實之新證據足認受有罪判決之
    人，應受無罪免訴、免刑或輕於原判決所認罪名之判決者－由「公用事證NO2.NO
    1.之事證」即證明甲○○應受無罪之判決。二、按經以再審無理由裁定駁回後，
    不得更以同一原因聲請再審，刑事訴訟法第四百三十四條著有明文。經查本件聲
    請所舉聲請再審之理由，案經本院以其再審為無理由，分別於八十四年十月十二
    日以八十四年聲再字第六三三號、八十五年一月卅一日以八十五年聲再字第五六
    號及八十六年三月十四日以八十六年度聲再更(一)字第一號裁定駁回其再審之聲請
    ，並均確定在案，有上開案件之裁定正本附卷可憑，聲請人於本院以實體上無理
    由駁回其再審之聲請後，復以同一理由聲請再審，揆之首開法條規定，其聲請自
    非合法，應予駁回」。八十八年度聲再字第六八四號裁定，載明：「一、聲請意
    旨略稱：「聲請人認原確定判決本院七十四年度上訴字第二０八七號（誣告及違
    反票據法）及最高法院七十五年度台上字第四四五六號有聲請再審理由，聲請人
    甲○○依刑事訴訟法第四百二十條第一項第一、二、三、五、六款等規定聲請再
    審，理由如下：(一)再審理由之一－第一款原判決所憑之證物已證明其為偽造或變
    造者，甲○○出庭時向原案偵查、審理稱：「邱傳福以現金交換甲○○支票陸續
    共有二十多張，均兌現，此部份甲○○並無提出告訴邱傳福等人。但原審偵查、
    審理中卻偽造不實之筆錄（以甲○○曾承認借與邱傳福二十多張支票」，做為判
    決甲○○誣告（及違反票據法）等罪，由此可證明，原判決所憑之證物已證明其
    為偽造或變造者無疑。註：更詳細之資料，請閱「公用事證NO1.NO2.更明」其證
    物，可證明其為偽造或變造者。(二)再審理由之二－第二款。原判決所憑之證言（
    邱傳福等五人），鑑定或通譯已證明其為虛偽者，邱傳福等五人為甲○○於七十
    四年二月四日提出告訴之被告其罪證確鑿，卻未被起訴，原案偵查已涉吃案，縱
    放、濫權等至明，已向各地監察院及檢察署提出陳訴、告發在案。因此，原案偵
    查、審理中，所憑之證言（邱傳華、邱傳福、黃宗裕之偽證言），已證明其為虛
    偽者。(三)再審理由之三－第三款。受有罪判決之人，已證明其係被誣告者：由六
    證物（附件事證資料統計表－甲○○提供偵、審庭之證物），已證明甲○○係被
    原案偵查、審理們所濫權起訴，判決誣告者。(四)再審理由之四－第五款。參與原
    判決或前審判決或判決前所行調查之推事或參與偵查或起訴之檢察官因該案件犯
    職務上之罪已經證明者。本案甲○○於民國七十四年二月四日告訴被告邱傳福等
    五人涉竊盜、詐欺、偽文、偽券、收贓、偽證等罪嫌，事證確明，但偵查庭並未
    制作起訴書偵辦，其已涉職務上之吃案、縱放、濫權至明，而偵審更偽造不實之
    筆錄起訴甲○○誣告罪更是濫權至明。台灣板橋地方法院檢察署民國七十四年三
    月五日七十四年偵字第一六二八、二二０七、二二九八號及台灣高等法院民國七
    十五年一月十七日七十四年度上訴字第二０八七號及最高法院民國七十五年八月
    二十二日七十五年度台上字第四四五六號等起訴書、判決書等資料，均可證明參
    與原判決或前審判決或判決前所行調查之推事或參與偵查起訴之檢察官因該案件
    犯職務上之罪已經證明者（更詳細之資料請閱「公用事證NO2.NO1.更明」。(五)再
    審理由之五－因發現確實之新證據足認受有罪判決之人，應受無罪免訴、免刑或
    輕於原判決所認罪名之判決者－由「公用事證NO2.NO1.之事證」即證明甲○○應
    受無罪之判決。二、按經以再審無理由裁定駁回後，不得更以同一原因聲請再審
    ，刑事訴訟法第四百三十四條著有明文。經查本件聲請所舉聲請再審之理由，案
    經本院以其再審為無理由，分別於八十四年十月十二日以八十四年聲再字第六三
    三號、八十五年一月卅一日以八十五年聲再字第五六號、八十六年三月十四日以
    八十六年度聲再更(一)字第一號、八十七年二月十九日以八十六年度聲再更（一）
    字第一０號、八十七年四月二十二日以八十七年度聲再字第一九七號、八十七年
    七月二十九日以八十七年度聲再字第四八五號、八十七年十二月四日以八十七年
    度聲再字第八三五號、八十八年五月二十八日以八十八年度聲再字第一三六號裁
    定駁回其再審之聲請，並均確定在案，有上開案件之裁定正本附卷可憑，聲請人
    於本院以實體上無理由駁回其再審之聲請後，復以同一理由聲請再審，揆之首開
    法條規定，其聲請自非合法，應予駁回」。八十九年度聲再字第三六八號：「一
    、聲請意旨略以：(一)最高法院民國七十五年八月二十二日，七十五年度台上字第
    四四五六號刑事判決，關於上訴人甲○○誣告部分，業據甲○○於偵審中供認借
    與邱傳福二十多張支票等語，採為判決之依據。惟該偵審筆錄，係偽造不實。(二)
    原判決以甲○○對曾簽發７１７５３、７１７６５等二張支票向邱傳華、黃宗裕
    借款等情，坦承不諱，核與邱傳福、邱傳華、黃宗裕指述情節相符等語，採為判
    決之依據。惟該三人之偵審筆錄，亦係偽造不實。(三)原判決以抵押權設定契約書
    、他項權利證明書、對帳單等部分資料，做為被告借款之依據。惟查該部分均與
    事實不符等情。爰依刑事訴訟法第四百二十條第一項第一、二、三、五、六款等
    規定聲請再審。二、按經以再審無理由裁定駁回後，不得更以同一原因聲請再審
    ，刑事訴訟法第四百三十四條第二項著有明文。經查本件聲請所舉聲請再審之理
    由，業經本院以其再審為無理由，分別於八十四年十月十二日以八十四年聲再字
    第六三三號、八十五年一月卅一日以八十五年聲再字第五六號、八十六年三月十
    四日以八十六年度聲再更(一)字第一號、八十七年二月十九日以八十六年度聲再更
    （一）字第一０號、八十七年四月二十二日以八十七年度聲再字第一九七號、八
    十七年七月二十九日以八十七年度聲再字第四八五號、八十七年十二月四日以八
    十七年度聲再字第八三五號、八十八年五月二十八日以八十八年度聲再字第一三
    六號、八十八年十二月七日以八十八年度聲再字第六八四號、八十九年三月十三
    日以八十九年度聲再更（一）字第三號裁定駁回其再審之聲請，並均確定在案，
    有上開案件之裁定正本附卷可憑。聲請人於本院以實體上無理由駁回其再審之聲
    請後，復以同一理由聲請再審，揆之首開法條規定，其聲請自非合法，應予駁回
    」。八十九年度聲再更（一）字第一五號裁定，載明：「一、聲請意旨略稱：「
    聲請人認原確定判決臺灣高等法院七十四年度上訴字第二○八七號及最高法院七
    十五年度台上字第四四五六號有聲請再審理由，爰依刑事訴訟法第四百二十條第
    一項第一、二、三、五、六款等規定聲請再審，其再審理由如下：（一）關於最
    高法院七十五年度台上字第四四五六號判決甲○○誣告部分，業據甲○○於偵、
    審供認借與邱傳福二十多張支票，以做為判決甲○○誣告罪理由之一，然以上係
    偵、審偽造之不實筆錄而作成刑事判決及檢察署處分書，已涉嫌刑法第二百十三
    條、第一百二十四條、第一百二十五條等罪，更詳細之資料，請閱「公用事證NO
    .3,NO.3-1,NO.4」及其證物。（二）又原判決以甲○○曾簽發七一七五三、七一
    七六五二張支票向邱傳華、黃宗裕借款不諱，核與邱傳福、邱傳華、黃宗裕指述
    情節相符，做為判決甲○○誣告罪理由之二，然以上係偵、審偽造之不實筆錄，
    又記載於所掌公文書（刑事判決、處分書），已涉嫌刑法第二百十三條、第一百
    二十四條、第一百二十五條等罪，更詳細之資料，請閱「公用事證NO.3,NO.3-1,
    NO.4」及其證物。（三）再原判決以抵押權設定契約書、他項權利證明書、對帳
    單等部分資料，做為判決甲○○誣告罪理由之三，然以上均不得做為甲○○已有
    向其等借款之事證。（四）由上開「公用事證NO.3,NO.3-1,NO.4」等資料，亦可
    證明原判決所憑證言為虛偽者，參與原判決等人，已涉犯職務上之罪，不必經審
    判即可認定。（五）又因發現確實之新證據足認甲○○乃受有罪判決之人，應受
    無罪之判決者，此由上開「公用事證NO.3,NO.3-1,」等事證，即足證明甲○○應
    受無罪之判決。二、按經以再審無理由裁定駁回後，不得更以同一原因聲請再審
    ，刑事訴訟法第四百三十四條第二項著有明文。經查，本件再審聲請所舉上開聲
    請再審之理由，其法律依據可析分為：（一）前開再審理由（一）係依據刑事訴
    訟法第四百二十條第一項第一款規定。（二）前開再審理由（二）係依據刑事訴
    訟法第四百二十條第一項第一款、第二款、五款規定。（三）前開再審理由（三
    ）係依據刑事訴訟法第四百二十條第一項第三款規定。（四）前開再審理由（四
    ）係依據刑事訴訟法第四百二十條第一項第五款規定。（五）前開再審理由（五
    ）係依據刑事訴訟法第四百二十條第一項第六款規定。案經本院以其再審為無理
    由，分別於八十四年十月十二日以八十四年聲再字第六六三號裁定就前開再審理
    由第（一）、（二）等項；八十五年一月三十日以八十五年聲再字第五六號裁定
    就前開再審理由第（三）等項；八十五年十月三十一日以八十五年聲再字第四三
    七號裁定就前開理由第（五）項，於八十六年三月十四日以八十六年度聲再更（
    一）字第一號裁定就前開再審理由第（三）、（四）等項；於八十九年三月十三
    日以八十九年聲再更（一）字第三號裁定就前開再審理由第（三）、（四）等項
    諸原因事實，為實體上裁定，並駁回其再審之聲請（詳見附表一及本院八十四年
    聲再字第六六三號、八十五年聲再字第五六號、第四三七號、八十六年度聲再更
    （一）第一號、八十九年度聲再更（一）字第三號裁定書），並經確定在案，有
    上開案件之裁定書繕本附卷可憑。聲請人於本院為實體上裁判，以無理由駁回其
    再審之聲請後，復以同一理由聲請再審，揆之首開法條規定，其聲請自非合法，
    應予駁回。三、聲請人另於八十五年一月三十日以八十五年聲再字第五六號、八
    十五年十月三十一日以八十五年聲再字第四三七號、八十七年四月二十二日以八
    十七年度聲再字第一九七號、八十七年七月二十九日以八十七年度聲再字第四八
    五號、八十七年十二月四日以八十七年度聲再字第八三五號、八十八年五月二十
    八日以八十八年度聲再字第一三六號、八十八年十二月七日以八十八年度聲再字
    第六八四號聲請再審，均由本院以其聲請之程序不合法，依刑事訴訟法第四百三
    十四條第二項、第四百三十三條規定，予以裁定駁回（詳見附表二），併此敘明
    。四、至聲請人另指原確定判決有刑事訴訟法第四百二十條第一項第六款之再審
    原因，然刑事訴訟法第四百二十條第一項第六款所謂發現確實之「新證據」，係
    指該證據從形式上觀之，無顯然之瑕疵，毋須經過調查，可認為足以動搖原確定
    判決，且須在最後事實審法院判決前已存在，而為法院或當事人所不知，致未及
    提出，或雖知而不能提出者而言。經查，聲請人於本件再審聲請中所提出之「公
    用事證NO.3,NO.3-1,」等事證，既均已在前訴訟程序中提出，即與刑事訴訟法第
    四百二十條第一項第六款所規定之「新證據」要件不符。因此，聲請人依刑事訴
    訟法第四百二十條第一項第六款聲請再審，難謂有理由，應予駁回」，此部分聲
    請人係以於本院以其再審無理由裁定駁回後，更以同一原因聲請再審，依刑事訴
    訟法第四百三十四條第二項規定，自應予駁回。
六、綜上，本件聲請人所陳聲請再審理由（票據法與誣告部分），均曾經本院認為無
    再審理由以裁定駁回，其仍更以相同之公用事證及同一原因聲請再審，依前揭說
    明，就本件關於誣告部分再審之聲請（票據法部分業經最高法院裁定抗告駁回）
  為無理由，應依刑事訴訟法第四百三十四條第二項規定駁回。
據上論結，應依刑事訴訟法第四百三十三條、第四百三十四條第二項，裁定如主文。
中      華      民      國      九十      年      十    月    十五    日
                          臺灣高等法院刑事第七庭
                              審判長法  官    吳  啟  民
                                    法  官    林  瑞  斌
                                    法  官    施  俊  堯
右正本證明與原本無異。
如不服本裁定應於收受送達後五日內向本院提出抗告書狀。
                                    書記官    顏  志  豪
中      華      民      國      九十      年      十    月    十五    日


司法院資訊處製作；財團法人民間司法改革基金會備份。
